---
title: "Análise exploratória - Tribunal de Justiça do Alagoas"
output: html_document
editor_options: 
  chunk_output_type: console
---

```{r setup, echo=FALSE,message=FALSE,warning=FALSE}
library(tidyverse)
library(hrbrthemes)
library(ggbeeswarm)
library(lubridate)

# peguei as cores do site e criei um vetor com nomes fáceis de lembrar
cores_dadosjusbr <- c(
  lilas = "#B361C6",
  cyan = "#2FBB96",
  cinza_azulado = "#3e5363",
  verde = "#96ba2f",
  laranja = "#F2C94C"
)

cores_natureza <- c(
  "Desconto" = cores_dadosjusbr[["lilas"]],
  "Recebimento" = cores_dadosjusbr[["cyan"]]
)

theme_set(
  theme_ipsum_rc() +
  theme(
    axis.ticks.x = element_line(),
    plot.title = element_text(color = cores_dadosjusbr[["cinza_azulado"]]),
    plot.subtitle = element_text(color = cores_dadosjusbr[["cinza_azulado"]]),
    axis.text.x = element_text(color = cores_dadosjusbr[["cinza_azulado"]]),
    axis.text.y = element_text(color = cores_dadosjusbr[["cinza_azulado"]]),
    axis.title.x = element_text(color = cores_dadosjusbr[["cinza_azulado"]]),
    axis.title.y = element_text(color = cores_dadosjusbr[["cinza_azulado"]]),
    legend.text = element_text(color = cores_dadosjusbr[["cinza_azulado"]]),
    legend.title = element_text(color = cores_dadosjusbr[["cinza_azulado"]]),
    strip.text = element_text(color = cores_dadosjusbr[["cinza_azulado"]])
  )
)

update_geom_font_defaults(color = cores_dadosjusbr[["cinza_azulado"]])
```


```{r echo=FALSE,message=FALSE,warning=FALSE}
knitr::opts_chunk$set(tidy = FALSE, 
                      echo = FALSE,
                      message = FALSE,
                      warning = FALSE,
                      fig.height = 10,
                      fig.width = 8)
set.seed(1014)
options(digits = 2, scipen = 999)
```

```{r}
pagamentos = read_csv(
  here::here("data/ready/remuneracoes-contracheques.csv"),
  col_types = cols(
    .default = col_character(),
    data = col_date(format = ""),
    ativo = col_logical(),
    valor = col_double(), 
    mes = col_integer(), 
    ano = col_integer()
  )) %>% 
  filter(orgao == "tjal")
```

### Recebimentos líquido e bruto

**Recebimento bruto:** é o total de recebimentos em todas as categorias (Contra-cheque, direitos eventuais, direitos pessoais e indenizações) 

**Recebimento líquido:** é o recebimento bruto subtraído dos descontos na categoria contracheque

```{r fig.height=6, fig.width=9}
pagamentos %>% 
  count(data, natureza, wt = valor, name = "valor") %>% 
  pivot_wider(names_from = natureza, values_from = valor) %>% 
  transmute(
    data = data,
    `Recebimento bruto` = Recebimento,
    `Recebimento líquido` = Recebimento + Desconto
  ) %>% 
  pivot_longer(-data, names_to = "natureza", values_to = "valor") %>% 
  ggplot(aes(x = data, y = valor / 1e6, color = natureza)) +
  geom_line(size = 1.2) + 
  scale_color_manual(values = unname(cores_natureza)) +
  scale_x_date(date_breaks = "3 months", date_labels = "%b.%y") +
  labs(
    title = "Recebimentos bruto e líquido",
    subtitle = "Tribunal de justiça do Alagoas - TJAL",
    x = NULL,
    y = "Valor em milhões de R$",
    color = "Natureza"
  ) +
  theme(
    axis.text.x = element_text(angle = 45, vjust = .9, hjust = .9)
  )
```

```{r fig.height=4, fig.width=9}
lbl_milhao <- function(x) format(round(x, 2), decimal.mark = ",", big.mark = ".")
pagamentos %>% 
  count(ano = year(data), natureza, wt = valor, name = "valor") %>% 
  pivot_wider(names_from = natureza, values_from = valor) %>% 
  transmute(
    ano = ano,
    `Recebimento bruto` = Recebimento,
    `Recebimento líquido` = Recebimento + Desconto
  ) %>% 
  pivot_longer(-ano, names_to = "natureza", values_to = "valor") %>% 
  ggplot(aes(x = ano, y = valor / 1e6, color = natureza)) +
  geom_line(size = 2) + 
  geom_text(aes(label = lbl_milhao(valor / 1e6)), vjust = -1) +
  scale_color_manual(values = unname(cores_natureza)) +
  scale_y_continuous(limits = c(0, 150)) +
  labs(
    title = "Recebimentos bruto e líquido",
    subtitle = "Tribunal de justiça do Alagoas - TJAL",
    x = NULL,
    y = "Valor em milhões de R$",
    color = "Natureza"
  ) +
  theme(panel.grid.minor = element_blank())
```

### Itens do Contracheque

#### Total por item

```{r fig.height=6}
pagamentos %>% 
  filter(categoria == "contracheque") %>% 
  count(natureza, categoria, item, wt = valor, name = "valor") %>% 
  ggplot(aes(x = reorder(item, valor), y = valor / 1e6, 
             color = natureza, fill = natureza)) +
  geom_segment(aes(
    y = 0,
    yend = valor / 1e6,
    x = reorder(item, valor),
    xend = reorder(item, valor)
    ),
    color = cores_dadosjusbr[["cinza_azulado"]],
    size = 2
  ) +
  geom_point(size = 10, show.legend = F, color = "white") +
  geom_point(size = 10, show.legend = F,
             shape = 21,
             alpha = .5) +
  geom_text(
    aes(label = lbl_milhao(valor / 1e6)),
    face = "bold",
    check_overlap = T,
    color = cores_dadosjusbr[["cinza_azulado"]],
    hjust = .5,
    size = 3
  ) +
  scale_fill_manual(values = cores_natureza) +
  scale_color_manual(values = cores_natureza) +
  scale_y_continuous(limits = c(-75, 325)) +
  coord_flip() +
  facet_wrap(~ reorder(natureza, -valor), ncol = 1, scales = "free") +
  labs(
    title = "Recebimentos e desconto entre itens",
    subtitle = "Categoria contracheque",
    x = NULL,
    y = "Valor em milhões de R$"
  )
```

#### Subsídios e descontos

```{r fig.height=7, fig.width=12}
cores_contracheque <- c(
  "Subsídio" = cores_dadosjusbr[["cyan"]],
  "Imposto de renda" = cores_dadosjusbr[["cinza_azulado"]],
  "Previdência Pública" = cores_dadosjusbr[["lilas"]],
  "Retenção por Teto Constitucional" = cores_dadosjusbr[["verde"]],
  "Descontos Diversos" = cores_dadosjusbr[["laranja"]]
)

pagamentos %>% 
  filter(categoria == "contracheque",
         item == "Subsídio" | natureza == "Desconto") %>% 
  count(data, natureza, item, wt = valor, name = "valor") %>% 
  mutate(valor = abs(valor)) %>% 
  ggplot(aes(x = data, y = valor / 1e6, fill = reorder(item, valor, sum))) +
  geom_col() +
  scale_y_continuous(expand = c(0, 0)) +
  scale_x_date(date_breaks = "3 months", date_labels = "%b.%y") +
  scale_fill_manual(values = cores_contracheque) +
  labs(
    title = "Subsidios e descontos",
    subtitle = "Categoria Contracheque",
    x = NULL,
    y = "Valor em milhões de R$",
    fill = "Item"
  ) +
  theme(axis.text.x = element_text(angle = 45, vjust = .9, hjust = .9))
```

#### Diárias

```{r fig.height=5}
pagamentos %>% 
  filter(categoria == "contracheque", item == "Diárias") %>% 
  count(data, item, wt = valor, name = "valor") %>% 
  ggplot(aes(x = data, y = valor)) +
  geom_col(fill = cores_dadosjusbr[["lilas"]]) +
  geom_point(color = cores_dadosjusbr[["cinza_azulado"]]) +
  scale_y_continuous(expand = c(0, 0), limits = c(0, 90e3)) +
  scale_x_date(date_breaks = "2 months", date_labels = "%b.%y",
               expand = c(.03, 0)) +
  theme(axis.text.x = element_text(angle = 45, vjust = .9, hjust = .9)) +
  labs(
    title = "Gastos mensais com diárias",
    x = NULL,
    y = "Valor em milhares de R$"
  )
```

### Itens dos direitos eventuais

#### Total por item

```{r fig.height=6}
pagamentos %>% 
  filter(categoria == "direitos-eventuais") %>% 
  count(natureza, categoria, item, wt = valor, name = "valor") %>% 
  ggplot(aes(x = reorder(item, valor), y = valor / 1e6, fill = natureza)) +
  geom_segment(aes(
    y = 0,
    yend = valor / 1e6,
    x = reorder(item, valor),
    xend = reorder(item, valor)),
    color = cores_dadosjusbr[["cinza_azulado"]],
    size = 2
  ) +
  geom_point(size = 10, show.legend = F, color = "white") +
  geom_point(size = 10, show.legend = F,
             shape = 21,
             alpha = .5,
             fill = cores_dadosjusbr[["cyan"]],
             color = cores_dadosjusbr[["cyan"]]) +
  geom_text(
    aes(label = lbl_milhao(valor / 1e6)),
    face = "bold",
    check_overlap = T,
    hjust = .5,
    size = 3
  ) +
  scale_fill_manual(values = cores_natureza) +
  scale_y_continuous(limits = c(0, 22)) +
  coord_flip() +
  facet_wrap(~ reorder(natureza, -valor), ncol = 1, scales = "free") +
  labs(
    title = "Recebimentos entre os itens",
    subtitle = "Categoria direitos-eventuais",
    x = NULL,
    y = "Valor em milhões de R$"
  )
```

#### Pagamentos retroativos

```{r fig.height=6, fig.width=10}
pagamentos %>% 
  filter(categoria == "direitos-eventuais",
         item == "Pagamentos retroativos") %>% 
  count(data, natureza, categoria, item, wt = valor, name = "valor") %>% 
  ggplot(aes(x = data, y = valor / 1e6)) + 
  geom_col(fill = cores_dadosjusbr[["cyan"]]) +
  geom_text(
    aes(label = if_else(
      valor > 0,
      lbl_milhao(valor / 1e6),
      NA_character_
    )),
    hjust = 0,
    angle = 75,
    vjust = 0
  ) +
  scale_x_date(date_breaks = "2 months", date_labels = "%b.%y",
               expand = c(.03, 0)) +
  scale_y_continuous(expand = c(0, 0), limits = c(0, 6)) +
  theme(axis.text.x = element_text(angle = 45, vjust = .9, hjust = .9)) +
  labs(
    title = "Pagamentos retroativos - por mês",
    subtitle = "Categoria direitos-eventuais",
    x = NULL,
    y = "Valor em milhões de R$"
  )
```

#### Indenização de férias

```{r fig.height=6, fig.width=10}
pagamentos %>% 
  filter(categoria == "direitos-eventuais",
         item == "Indenização de férias") %>% 
  count(data, natureza, categoria, item, wt = valor, name = "valor") %>% 
  ggplot(aes(x = data, y = valor / 1e6)) + 
  geom_col(fill = cores_dadosjusbr[["verde"]]) +
  geom_text(
    aes(label = if_else(
      valor > 0,
      lbl_milhao(valor / 1e6),
      NA_character_
    )),
    hjust = 0,
    angle = 75,
    vjust = 0
  ) +
  scale_x_date(date_breaks = "2 months", date_labels = "%b.%y",
               expand = c(.03, 0)) +
  scale_y_continuous(expand = c(0, 0), limits = c(0, 4.5)) +
  theme(axis.text.x = element_text(angle = 45, vjust = .9, hjust = .9)) +
  labs(
    title = "Indenização de férias - por mês",
    subtitle = "Categoria direitos-eventuais",
    x = NULL,
    y = "Valor em milhões de R$"
  )
```

#### Antecipação de gratificação natalina

Pagamentos de gratificações natalinas antecipadas são lançados anualmente e no mês de junho.

```{r fig.height=4, fig.width=7}
pagamentos %>% 
  filter(categoria == "direitos-eventuais",
         item == "Antecipação de gratificação natalina") %>% 
  count(data, natureza, categoria, item, wt = valor, name = "valor") %>%
  filter(valor > 0) %>% 
  mutate(data = str_glue("{month(data, label = T, abb = F)}.{year(data)}")) %>% 
  ggplot(aes(x = data, y = valor / 1e6)) + 
  geom_col(fill = cores_dadosjusbr[["cinza_azulado"]],
           width = .7) +
  geom_text(
    aes(label = lbl_milhao(valor / 1e6)),
    size = 4,
    face = "bold",
    hjust = .5,
    vjust = -.5
  ) +
  scale_y_continuous(expand = c(0.01, 0), limits = c(0, 4.1)) +
  labs(
    title = "Antecipação de gratificação natalina",
    subtitle = "Categoria direitos-eventuais",
    x = NULL,
    y = "Valor em milhões de R$"
  ) +
  theme(panel.grid.minor.x = element_blank(),
        panel.grid.major.x = element_blank(),
        axis.ticks.x = element_blank())
```

#### Abono constitucional de 1/3 de férias

```{r fig.height=6, fig.width=10}
pagamentos %>% 
  filter(categoria == "direitos-eventuais",
         item == "Abono constitucional de 1/3 de férias") %>% 
  count(data, natureza, categoria, item, wt = valor, name = "valor") %>% 
  ggplot(aes(x = data, y = valor / 1e6)) + 
  geom_col(fill = cores_dadosjusbr[["lilas"]]) +
  geom_text(
    aes(label = if_else(
      valor > 0,
      lbl_milhao(valor / 1e6),
      NA_character_
    )),
    hjust = 0,
    angle = 75,
    vjust = 0
  ) +
  scale_x_date(date_breaks = "4 months", date_labels = "%b.%y",
               expand = c(.04, 0)) +
  scale_y_continuous(expand = c(0, 0), limits = c(0, 4.5)) +
  theme(axis.text.x = element_text(angle = 45, vjust = .9, hjust = .9)) +
  labs(
    title = "Abono constitucional de 1/3 de férias - por mês",
    subtitle = "Categoria direitos-eventuais",
    x = NULL,
    y = "Valor em milhões de R$"
  )
```

#### Gratificação por exercício cumulativo

```{r fig.height=6, fig.width=10}
pagamentos %>% 
  filter(categoria == "direitos-eventuais",
         item == "Gratificação por exercício cumulativo") %>% 
  count(data, natureza, categoria, item, wt = valor, name = "valor") %>% 
  ggplot(aes(x = data, y = valor)) + 
  geom_area(fill = cores_dadosjusbr[["laranja"]],
            color = cores_dadosjusbr[["cinza_azulado"]],
            alpha = .65,
            size = 1
            ) +
  geom_point(color = cores_dadosjusbr[["cinza_azulado"]]) +
  scale_x_date(date_breaks = "2 months", date_labels = "%b.%y",
               expand = c(.04, 0)) +
  scale_y_continuous(expand = c(0, 0), limits = c(0, 3.5e5)) +
  theme(axis.text.x = element_text(angle = 45, vjust = .9, hjust = .9)) +
  labs(
    title = "Gratificação por exercício cumulativo - por mês",
    subtitle = "Categoria direitos-eventuais",
    x = NULL,
    y = "Valor em milhares de R$"
  )
```

#### Gratificação natalina

```{r fig.height=6, fig.width=10}
cores_ano <- c(
  "2018" = cores_dadosjusbr[["cinza_azulado"]],
  "2019" = cores_dadosjusbr[["cyan"]],
  "2020" = cores_dadosjusbr[["lilas"]],
  "2021" = cores_dadosjusbr[["verde"]]
)

pagamentos %>% 
  filter(categoria == "direitos-eventuais",
         item == "Gratificação natalina") %>% 
  count(data, natureza, categoria, item, wt = valor, name = "valor") %>%
  filter(year(data) < 2021) %>% 
  mutate(
    ano = as.character(year(data)),
    # data = str_glue("{month(data, abb = F, label = T)}.{year(data)}")
  ) %>%
  ggplot(aes(x = data, y = valor / 1e6, fill = ano)) + 
  geom_col() +
  facet_wrap(ano ~ ., scales = "free_x", ncol = 1) +
  geom_text(
    aes(label = if_else(
      valor > 0,
      lbl_milhao(valor / 1e6),
      NA_character_
    )),
    hjust = .5,
    vjust = -.6
  ) +
  scale_x_date(date_breaks = "month", date_labels = "%b",
               expand = c(.03, 0)) +
  scale_y_continuous(expand = c(0, 0), limits = c(0, 5.1)) +
  scale_fill_manual(values = cores_ano[-4]) +
  labs(
    title = "Indenização de férias - por mês",
    subtitle = "Categoria direitos-eventuais",
    x = NULL,
    y = "Valor em milhões de R$"
  )
```

### Itens dos direitos pessoais

```{r fig.height=6}
pagamentos %>% 
  filter(categoria == "direitos-pessoais") %>% 
  count(data, item, categoria, wt = valor, name = "valor") %>% 
  ggplot(aes(x = data, y = valor, fill = item)) +
  geom_col(fill = cores_dadosjusbr[["cyan"]], show.legend = F) + 
  facet_wrap(~ reorder(item, -valor), ncol = 1, scales = "free_x") +  
  scale_x_date(date_breaks = "2 months", date_labels = "%b.%y",
               expand = c(.02, 0)) +
  scale_y_continuous(expand = c(0, 0), limits = c(0, 5.1e5)) +
  theme(axis.text.x = element_text(angle = 45, vjust = .9, hjust = .9)) +
  scale_fill_brewer(type = "qual") +
  labs(
    title = "Itens dos direitos pessoais",
    subtitle = "Tribunal de justiça do Alagoas - TJAL",
    y = "Valor", x = NULL
  )
```

### Itens das indenizações

#### Total por item

```{r fig.height=6}
pagamentos %>% 
  filter(categoria == "indenizações") %>% 
  count(natureza, categoria, item, wt = valor, name = "valor") %>% 
  ggplot(aes(x = reorder(item, valor), y = valor / 1e6, fill = natureza)) +
  geom_segment(aes(
    y = 0,
    yend = valor / 1e6,
    x = reorder(item, valor),
    xend = reorder(item, valor)),
    color = cores_dadosjusbr[["cinza_azulado"]],
    size = 2
  ) +
  geom_point(size = 10, show.legend = F, color = "white") +
  geom_point(size = 10, show.legend = F,
             shape = 21,
             alpha = .5,
             fill = cores_dadosjusbr[["cyan"]],
             color = cores_dadosjusbr[["cyan"]]) +
  geom_text(
    aes(label = lbl_milhao(valor / 1e6)),
    face = "bold",
    check_overlap = T,
    hjust = .5,
    size = 3
  ) +
  scale_fill_manual(values = cores_natureza) +
  coord_flip() +
  facet_wrap(~ reorder(natureza, -valor), ncol = 1, scales = "free") +
  labs(
    title = "Recebimentos entre os itens",
    subtitle = "Categoria direitos-eventuais",
    x = NULL,
    y = "Valor em milhões de R$"
  )
```

#### Item a item

```{r fig.height=10, fig.width=10}
cores_indenizacao <- c(
  "GRATIFICAÇÃO ACERVO" = cores_dadosjusbr[["cyan"]],
  "Auxílio-alimentação" = cores_dadosjusbr[["lilas"]],
  "Auxílio Moradia" = cores_dadosjusbr[["cinza_azulado"]],
  "Auxílio Saúde" = cores_dadosjusbr[["verde"]]
)

pagamentos %>% 
  filter(categoria == "indenizações") %>% 
  count(data, item, categoria, wt = valor, name = "valor") %>% 
  add_count(item, categoria, wt = valor, name = "valor_acumulado") %>% 
  filter(valor_acumulado != 0) %>% 
  complete(data, item, categoria, fill = list(valor = 0, valor_acumulado = 0)) %>%
  mutate(valor = valor / 1e6) %>% 
  ggplot(aes(x = data, y = valor, fill = reorder(item, -valor, sum))) +
  geom_col() +
  scale_fill_manual(values = cores_indenizacao) +
  labs(
    title = "Itens das indenizações",
    subtitle = "Tribunal de justiça do Alagoas - TJAL",
    x = NULL,
    y = "Valor em milhões de R$",
    fill = "Item"
  ) +
  scale_y_continuous(expand = c(.02, 0)) +
  scale_x_date(date_breaks = "5 months",
               date_labels = "%b.%y",
               expand = c(.02, 0)) +
  theme(axis.text.x = element_text(angle = 45, vjust = .9, hjust = .9)) +
  facet_wrap(~ reorder(item, -valor, sum), scales = "free_x")
```