---
title: "Gráficos para o relatório"
output:
  html_document:
    toc: true
    toc_depth: 4
    float: true
editor_options:
  chunk_output_type: console
---

```{r setup, echo=FALSE,message=FALSE,warning=FALSE}
knitr::opts_chunk$set(tidy = FALSE,
                      echo = FALSE,
                      message = FALSE,
                      warning = FALSE,
                      collapse = TRUE,
                      comment = "#>",
                      fig.height = 8,
                      fig.width = 9)

set.seed(1014)
options(digits = 2, scipen = 999, OutDec = ",")
Sys.setenv(LANGUAGE = "pt-br")
```

```{r libs, echo=FALSE, warning=FALSE, message=FALSE}
library(tidyverse)
library(lubridate)
library(here)
```

```{r style, echo=FALSE, warning=FALSE, message=FALSE}
# peguei as cores do site e criei um vetor com nomes fáceis de lembrar
cores_dadosjusbr <- c(
  lilas = "#B361C6",
  cyan = "#2FBB96",
  cinza_azulado = "#3e5363",
  verde = "#96ba2f",
  laranja = "#F2C94C"
)

# cores para índices
cores_indice <- c(
  "Transparência" = cores_dadosjusbr[["cyan"]],
  "Completude" = cores_dadosjusbr[["laranja"]],
  "Facilidade" = cores_dadosjusbr[["lilas"]]
)

theme_set(
  hrbrthemes::theme_ipsum_rc() +
    theme(
      axis.ticks.x = element_line(),
      plot.title = element_text(color = cores_dadosjusbr[["cinza_azulado"]], size = 14),
      plot.subtitle = element_text(color = cores_dadosjusbr[["cinza_azulado"]]),
      axis.text.x = element_text(color = cores_dadosjusbr[["cinza_azulado"]]),
      axis.text.y = element_text(color = cores_dadosjusbr[["cinza_azulado"]]),
      axis.title.x = element_text(color = cores_dadosjusbr[["cinza_azulado"]]),
      axis.title.y = element_text(color = cores_dadosjusbr[["cinza_azulado"]]),
      legend.text = element_text(color = cores_dadosjusbr[["cinza_azulado"]]),
      legend.title = element_text(color = cores_dadosjusbr[["cinza_azulado"]]),
      strip.text = element_text(color = cores_dadosjusbr[["cinza_azulado"]])
    )
)

hrbrthemes::update_geom_font_defaults(color = cores_dadosjusbr[["cinza_azulado"]])

theme_adjust_waffle = theme(
  legend.position = "top",
  legend.direction = "vertical",
  legend.justification = "left",
  panel.grid.major = element_blank(),
  panel.grid.minor = element_blank(),
  panel.spacing = unit(2, "mm"),
  strip.text = element_text(face = "bold")
)
```

# Índices

## Dataset

```{r indice_long, echo = TRUE}
# `indice_long`: pontuações por critérios e dimensões por órgão, ano, mes e status no formato long.
indice_long <- readRDS(here("data/load/indice-long.rds"))
```

`indice_long` é preparado [neste script]("src/indice-long.rds")

```{r print-indice_long, echo = TRUE}
indice_long
```

## Calculando índice

Completude e Facilidade é a média aritmética simples de seus respectivos critérios:

```{r indice, echo = TRUE}
# `indice` contém os índices de Completude, Facilidade
indice <- indice_long %>%
  group_by(mes, ano, orgao, dimensao) %>%
  summarise(indice = mean(pontuacao), .groups = "drop") %>%
  pivot_wider(names_from = dimensao, values_from = indice)
```

O Índice de Transparência é a média harmônica dos índices de Completude e Facilidade:

```{r media-harmonica, echo = TRUE}
# Função que faz o cálculo da média harmônica em `indice`
media_harmonica <- function(x,y) if_else(x + y == 0, 0, ((x * y) / (x + y)) * 2)
```

```{r indice-media-harmonica, echo = TRUE}
# `indice` contém os índices de Completude, Facilidade e Transparência
indice <- indice %>%
  mutate(Transparência = media_harmonica(Completude, Facilidade))
```

```{r print-indice, echo = FALSE}
# preview
DT::datatable(indice)
```

## Índices média geral
```{r indice-media-geral}
# `indice_media_geral`: média aritmética simples dos índices de todo o período
indice_media_geral <- indice %>%
  group_by(orgao) %>%
  summarise(across(c(Completude, Facilidade, Transparência), mean, .groups = "drop"))
```

```{r plot-media-geral, echo = FALSE}
# `cut_orgao` é o órgão que manterá a caixa diálogo no plot
cut_orgao <- indice_media_geral %>%
  pivot_longer(-orgao, names_to = "dimensao", values_to = "pontuacao") %>%
  mutate(orgao = reorder(orgao, pontuacao, sum)) %>%
  filter(dimensao == "Transparência", orgao == "MP-RO") %>%
  mutate(
    center = .5,
    lbl = str_glue(" índice de\nTransparência é uma\nmédia harmônica\ndas pontuações\nobtidas nas dimensões\nCompletude e Facilidade")
  )

indice_media_geral %>%
  pivot_longer(-orgao, names_to = "dimensao", values_to = "pontuacao") %>%
  mutate(orgao = reorder(orgao, pontuacao, sum)) %>% 
  ggplot(aes(
    y = orgao,
    x = pontuacao
  )) +
  geom_line(color = cores_dadosjusbr[["cinza_azulado"]]) +
  geom_point(
    data = . %>% filter(dimensao != "Transparência"),
    aes(fill = dimensao, size = dimensao),
    shape = 21,
    size = 3.5
  ) +
  geom_point(
    data = . %>%
    filter(dimensao == "Transparência") %>%
    mutate(indice = "Índice de Transparência"),
    size = .25
  ) +
  geom_point(
    data = . %>%
      filter(dimensao == "Transparência") %>%
      mutate(indice = "Índice de Transparência"),
    aes(color = indice),
    size = 6,
    alpha = .7
  ) +
  scale_x_continuous(
    limits = c(-.01, 1.1),
    breaks = c(0, .25, .5, .75, 1),
    minor_breaks = c(.25, .75),
    expand = c(.001, 0)
  ) +
  scale_fill_manual(values = c(
    "Completude" = cores_dadosjusbr[["laranja"]],
    "Facilidade" = cores_dadosjusbr[["lilas"]]
  )) +
  scale_color_manual(values = cores_dadosjusbr[["cyan"]]) +
  geom_curve(
    data = cut_orgao,
    aes(x = center, xend = pontuacao, y = orgao, yend = orgao),
    color = cores_dadosjusbr[["cinza_azulado"]],
    size = .3, arrow = arrow(length = unit(2, "mm")), curvature = -0.2
  ) +
  geom_label(
    data = cut_orgao, size = 3, label.r = unit(.3, "lines"), lineheight = 1.1,
    aes(x = center, y = orgao, label = lbl), fontface = "bold"
  ) +
  labs(
    title = "Índice de Transparência DadosJusBr (2018-2021)\nMinistérios Públicos",
    x = "Pontuação", y = NULL, fill = "Dimensões", color = ""
  ) +
  theme(
    plot.title = element_text(size = 13),
    axis.title.x = element_text(vjust = -.5),
    axis.ticks.x = element_blank(),
    axis.text.x = element_text(vjust = -.2),
    legend.position = "top",
    legend.justification = "left",
    legend.background = element_rect(
      fill = alpha(cores_dadosjusbr[["cinza_azulado"]], .1),
      color = "transparent"
    )
  ) +
  guides(
    fill = guide_legend(
      order = 2,
      label.theme = element_text(size = 10),
      title.theme = element_text(size = 10)
    ),
    color = guide_legend(order = 1, label.theme = element_text(size = 12))
  )
```

```{r}
indice_media_geral %>%
  pivot_longer(-orgao, names_to = "dimensao", values_to = "pontuacao") %>%
  mutate(orgao = reorder(orgao, pontuacao, sum),
         dimensao = ordered(dimensao, levels = c(
           "Transparência",
           "Completude",
           "Facilidade"
  ))) %>% 
  ggplot(aes(y = orgao, x = pontuacao, fill = dimensao)) +
  geom_col(show.legend = F) +
  facet_wrap(~dimensao, scales = "free_y") +
  geom_text(aes(label = format(round(pontuacao, 2), digits = 2L)), hjust = 1) +
  scale_fill_manual(values = cores_indice) +
  labs(
    title = "Pontuação dos índices de Transparência, Facilidade e Completude",
    y = NULL,
    x = "Pontuação"
  )
```


## Demonstração do cálculo da média geral: estado do Amazonas

```{r demo-mpam, fig.height = 12, fig.width = 10, echo = FALSE}
mpam <- indice %>% filter(orgao == "MP-AM")

p1 <- mpam %>%
  pivot_longer(-c(mes, ano, orgao), values_to = "pontuacao", names_to = "dimensao") %>%
  mutate(
    data = ym(str_glue("{ano}-{mes}")),
    pontuacao = as.ordered(pontuacao)
  ) %>%
  ggplot(aes(x = data, y = orgao, fill = pontuacao)) +
  geom_tile(color = "black", show.legend = F) +
  geom_text(
    data = . %>% filter(mes == 1 & ano %in% c(2019, 2021)),
    aes(label = pontuacao, x = data), size = 9, fontface = "bold"
  ) +
  facet_wrap(dimensao ~ ., ncol = 1, scales = "free") +
  scale_x_date(expand = c(0, 0)) +
  scale_fill_manual(values = c(
    "0" = "gray50",
    "0,6" = cores_indice[["Facilidade"]],
    "0,75" = cores_indice[["Transparência"]],
    "1" = cores_indice[["Completude"]]
  )) +
  theme(
    legend.position = "top",
    legend.direction = "vertical",
    legend.justification = "left",
    panel.grid.major = element_blank(),
    panel.grid.minor = element_blank(),
    panel.spacing = unit(2, "mm"),
    strip.text = element_text(face = "bold")
  ) +
  labs(
    title = "Médias mensais",
    subtitle = str_glue("Cada célula é um mês, ", "as pontuações são constantes."),
    y = NULL, x = NULL
  )

segment <- mpam %>%
  group_by(ano) %>%
  summarise(across(where(is.double), mean), .groups = "drop") %>%
  transmute(
    x = ano, xend = ano, y = Facilidade, yend = Completude
  )

p2 <- mpam %>%
  group_by(ano) %>%
  summarise(across(where(is.double), mean), .groups = "drop") %>%
  pivot_longer(-ano, values_to = "pontuacao", names_to = "dimensao") %>%
  ggplot(aes(x = ano, y = pontuacao)) +
  geom_segment(data = segment, aes(x = x, xend = xend, y = y, yend = yend), size = .5) +
  geom_point(show.legend = FALSE, aes(fill = dimensao, size = dimensao), shape = 21) +
  geom_text(aes(label = pontuacao), size = 5, nudge_x = .15) +
  scale_fill_manual(values = cores_indice) +
  scale_y_continuous(limits = c(-.1, 1.1)) +
  scale_size_manual(values = c("Transparência" = 8, "Completude" = 4, "Facilidade" = 4)) +
  labs(y = "Pontuação média anual", title = "Médias anuais", x = NULL)

segment <- tibble(
  x = .5, xend = .3,
  y = "Média geral", yend = "Média geral"
)

p3 <- mpam %>%
  group_by(orgao) %>%
  summarise(across(where(is.double), mean), .groups = "drop") %>%
  pivot_longer(-orgao, values_to = "pontuacao", names_to = "dimensao") %>%
  ggplot(aes(y = "Média geral", x = pontuacao)) +
  geom_segment(data = segment, aes(x = x, xend = xend, y = y, yend = yend), size = .5, color = "black") +
  geom_point(aes(size = dimensao, fill = dimensao), shape = 21, show.legend = FALSE) +
  geom_text(aes(label = round(pontuacao, 2)), size = 6, fontface = "bold", nudge_y = .1) +
  scale_size_manual(values = c("Transparência" = 8, "Completude" = 4, "Facilidade" = 4)) +
  scale_fill_manual(values = cores_indice) +
  scale_x_continuous(limits = c(0, 1)) +
  labs(title = "Média geral", y = NULL, x = "Pontuação média geral")

library(patchwork)
p1 / p2 / p3
```

## Pontuação média por mês e órgão

```{r monitoramento-mes-function}
monitoramento_mes <- function(df, idx) {
  df %>%
    mutate(data = as.Date(str_glue("{ano}-{mes}-01"))) %>%
    ggplot(aes(
      x = data,
      y = reorder(orgao, .data[[idx]]),
      fill = .data[[idx]]
    )) +
    geom_tile(color = "gray10") +
    scale_x_date(expand = c(0, 0)) +
    scale_fill_gradientn(
      limits = c(0, 1),
      breaks = c(0, .25, .5, .75, 1),
      labels = c("sem\ndado", "\n0,25", "\n0,5", "\n0,75", "\n1"),
      colours = c(
        "black",
        "gray15",
        cores_dadosjusbr[["cinza_azulado"]],
        cores_indice[[idx]]
      )
    ) +
    facet_grid(~ano, scales = "free") +
    theme(
      legend.position = "top",
      legend.direction = "horizontal",
      legend.justification = "left",
      legend.spacing.x = unit(1, 'mm'),
      legend.key.width = unit(1, 'cm'),
      legend.key.height = unit(.35, "cm"),
      panel.grid.major = element_blank(),
      panel.grid.minor = element_blank(),
      panel.spacing = unit(2, "mm"),
      strip.text = element_text(face = "bold", size = 10)
    )  +
    guides(fill = guide_legend(
      title.position = "top",
      title.hjust = 0,
      label.vjust = -1,
      label.position = "top"
    )) +
    labs(
      title = str_glue("Pontuação média monitoramento do índice de {idx} por mês e órgão"),
      subtitle = NULL,
      fill = NULL,
      x = NULL,
      y = NULL,
      caption = "Cada célula representa um mês"
    )

}
```

### Transparência

```{r monitoramento_mes-transparencia, fig.height=7, fig.width=9, echo=FALSE}
monitoramento_mes(indice, idx = "Transparência")
```

### Facilidade

```{r monitoramento_mes-facilidade, fig.height=7, fig.width=9, echo=FALSE}
monitoramento_mes(indice, idx = "Facilidade")
```

### Completude

```{r monitoramento_mes-completude, fig.height=7, fig.width=9, echo=FALSE}
monitoramento_mes(indice, idx = "Completude")
```

## Média mensal entre todos os órgãos

```{r media-mes-geral, fig.height=5, fig.width=9}
indice %>%
  mutate(data = as.Date(str_glue("{ano}-{mes}-01"))) %>%
  group_by(data) %>%
  summarise(across(where(is.double), mean, .names = "{.col}_media")) %>%
  ungroup() %>%
  pivot_longer(-data, names_to = "indice", values_to = "pontuacao") %>%
  mutate(indice = str_remove(indice, "_media")) %>%
  group_by(data) %>%
  mutate(
    y = if_else(indice == "Completude", pontuacao, NA_real_),
    yend = if_else(indice == "Facilidade", pontuacao, NA_real_)
  ) %>%
  fill(c(y, yend), .direction = "downup") %>%
  ggplot(aes(x = data, y = pontuacao, color = indice)) +
  geom_segment(aes(x = data, xend = data, y = y, yend = yend), size = .2) +
  geom_point(aes(size = indice)) +
  scale_color_manual(values = cores_indice) +
  scale_size_manual(values = c(
    "Transparência" = 3,
    "Completude" = 2,
    "Facilidade" = 2
  )) +
  scale_y_continuous(limits = c(0, 1)) +
  guides(
    color = guide_legend(title.position = "top")
  ) +
  theme(
    legend.position = "top",
    legend.direction = "horizontal",
    legend.justification = "center",
    legend.title = element_text(face = "bold", hjust = .5)
  ) +
  labs(
    title = "Pontuação média monitoramento do índice de transparência mês a mês",
    x = NULL, y = "Pontuação média",
    size = "Índice", color = "Índice"
  )
```

# Índice de Facilidade

- Necessidade de login
- Necessário captcha
- Formato de acesso
- Manteve consistência no formato
- Formato estritamente tabular

```{r dataset-indice-raw}
col_defs <- cols(
    orgao = col_character(),
    ano = col_integer(),
    mes = col_integer(),
    tem_lotacao = col_logical(),
    tem_cargo = col_logical(),
    tem_matricula = col_logical(),
    receita_base = col_character(),
    despesas = col_character(),
    outras_receitas = col_character(),
    nao_requer_login = col_logical(),
    nao_requer_captcha = col_logical(),
    acesso = col_character(),
    formato_consistente = col_logical(),
    estritamente_tabular = col_logical(),
    acesso_i = col_double(),
    indice_completude = col_double(),
    indice_facilidade = col_double(),
    indice_transparencia = col_double()
  )

indice <- "data/load/indice_transparencia_2022_03_08.csv" %>%
  here() %>%
  read_csv(col_types = col_defs) %>%
  filter(str_detect(orgao, "^mp"), indice_transparencia != 0) %>%
  add_row(
    orgao = c("mpam", "mppb"),
    ano = c(2021L, 2021L),
    mes = c(12L, 12L),
    tem_lotacao	= c(T, T),
    tem_cargo	= c(T, T),
    tem_matricula	= c(T, T),
    receita_base = c("DETALHADO",	"DETALHADO"),
    despesas = c("DETALHADO",	"DETALHADO"),
    outras_receitas = c("DETALHADO",	"DETALHADO"),
    nao_requer_login	= c(T, T),
    nao_requer_captcha = c(T, T),
    acesso = c("NECESSITA_SIMULACAO_USUARIO", "AMIGAVEL_PARA_RASPAGEM"),
    formato_consistente = c(T, T),
    estritamente_tabular = c(F, F),
    acesso_i = c(0, 0.5),
    indice_facilidade = (nao_requer_login + nao_requer_captcha +
      acesso_i + formato_consistente + estritamente_tabular) / 5,
    indice_completude = (tem_matricula + tem_lotacao + tem_cargo +
                           if_else(receita_base == "DETALHADO", 1, 0) +
                           if_else(despesas == "DETALHADO", 1, 0) +
                           if_else(outras_receitas == "DETALHADO", 1, 0)
                           ) / 6,
    indice_transparencia = 2 * (indice_facilidade * indice_completude) / (indice_facilidade + indice_completude)
  )

# vamos recalcular os índices
indice <- indice %>%
  select(-indice_completude,
         -indice_facilidade,
         -indice_transparencia) %>%
  mutate(orgao = str_replace(toupper(orgao), "^MP", "MP-"))


url_sheet <- "https://docs.google.com/spreadsheets/d/1sIebyMnsFMwGnUCZiQ6d_dIvPmvLtcFhszZnMU_QSTY"

limite_esforco <- url_sheet %>%
  googlesheets4::read_sheet(range = "B:C") %>%
  janitor::clean_names() %>%
  filter(str_detect(orgao, "MP")) %>%
  mutate(
    status = if_else(orgao %in% c("MPSP", "MPRN", "MPSE") | is.na(status),
      "Limite de esforço", status
    ),
    orgao = str_replace(orgao, "^MP", "MP-")
  )

indice <- indice %>%
  mutate(orgao = factor(orgao, levels = limite_esforco$orgao)) %>%
  complete(orgao, ano, mes) %>%
  mutate(data = ym(str_glue("{ano}-{mes}"))) %>%
  left_join(limite_esforco) %>%
  mutate(
    necessidade_login = case_when(
      status == "Limite de esforço" ~ status,
      nao_requer_login ~ "Não requer login",
      !nao_requer_login ~ "Requer login",
      TRUE ~ "Órgão não prestou contas"
    ),
    ord = case_when(
      necessidade_login == "Limite de esforço" ~ 0,
      necessidade_login == "Órgão não prestou contas" ~ 0.1,
      necessidade_login == "Requer login" ~ 0.5,
      necessidade_login == "Não requer login" ~ 1
    ),
    necessidade_captcha = case_when(
      status == "Limite de esforço" ~ status,
      nao_requer_captcha ~ "Não requer captcha",
      !nao_requer_captcha ~ "Requer captcha",
      TRUE ~ "Órgão não prestou contas"
    )
  )

```

## Formato de acesso

**Definição**: Se é possível acessar os dados programaticamente através de URLs que seguem boas práticas, se é necessário raspar os dados de maneira fácil (pois páginas e URLs têm boas práticas de estrutura), se é necessário raspagem complexa ou se é necessário simular um usuário usando um navegador (pior caso).

**Valores**:

- $1,00$: o acesso é feito de forma **DIRETA**, através de URLs que seguem boas práticas
- $0,50$: o acesso é **AMIGAVEL PARA RASPAGEM**
- $0,25$: o acesso **NÃO É AMIGAVEL PARA RASPAGEM**
- $0,00$: é **NECESSÁRIO SIMULAÇÃO DE USUÁRIO** para acesso

```{r formato-de-acesso, fig.height=7, fig.width=9, echo=FALSE}
indice %>%
  transmute(
    orgao,
    data,
    status,
    acesso2 = case_when(
      status != "Ok" ~ "Limite de esforço",
      status == "Ok" & acesso == "DIRETA" ~ "Direto",
      status == "Ok" & acesso == "AMIGAVEL_PARA_RASPAGEM" ~ "Amigável para raspagem",
      status == "Ok" & acesso == "RASPAGEM_DIFICULTADA" ~ "Raspagem dificultada",
      status == "Ok" & acesso == "NECESSITA_SIMULACAO_USUARIO" ~ "Necessita simulação de usuário",
      TRUE ~ "Órgão não prestou conta"
    ) %>% ordered(levels = c(
      "Direto",
      "Amigável para raspagem",
      "Raspagem dificultada",
      "Necessita simulação de usuário",
      "Órgão não prestou conta",
      "Limite de esforço"
    )),
    ord = case_when(
      acesso2 == "Direto" ~ 1,
      acesso2 == "Amigável para raspagem" ~ 0.5,
      acesso2 == "Raspagem dificultada" ~ 0.25,
      acesso2 == "Necessita simulação de usuário" ~ 0,
      acesso2 == "Órgão não prestou conta" ~ -.5,
      acesso2 == "Limite de esforço" ~ -1
    )
  ) %>%
  filter(ord != -1) %>%
  ggplot(aes(
    y = reorder(orgao, ord, sum),
    x = data,
    fill = acesso2
  )) +
  geom_tile(color = "gray90") +
  facet_wrap(lubridate::year(data) ~ ., nrow = 1, scales = "free_x") +
  scale_fill_manual(values = c(
    "Direta" = cores_dadosjusbr[["verde"]],
    "Amigável para raspagem" = cores_dadosjusbr[["cyan"]],
    "Raspagem dificultada" = cores_dadosjusbr[["lilas"]],
    "Necessita simulação de usuário" = cores_dadosjusbr[["laranja"]],
    "Órgão não prestou conta" = cores_dadosjusbr[["cinza_azulado"]]
    #"Limite de esforço" = "gray"
  ), drop = TRUE) +
  scale_y_discrete() +
  scale_x_date(expand = c(0, 0)) +
  labs(
    fill = "Forma de acesso",
    title = "Classificação da forma de acesso",
    subtitle = "Ministérios Públicos - mês a mês",
    x = "Cada célula representa 1 mês",
    y = NULL
  ) +
  theme_adjust_waffle +
  guides(fill = guide_legend(ncol = 3, title.position = "top"))
```

## Manteve consistência do formato

**Definição**: Esse campo captura se houve mudanças no formato como os dados que foram disponibilizados.

**Valores**:

- $1,00$: quando o formato é consistente
- $0,00$: quando o formato não é consistente


```{r consistencia, fig.height=7, fig.width=9}
indice %>%
  transmute(
    orgao,
    data,
    consistencia = case_when(
      status == "Limite de esforço" ~ status,
      formato_consistente ~ "Manteve consistência no formato",
      !formato_consistente ~ "Não manteve consistência no formato",
      TRUE ~ "Órgão não prestou contas"
    ),
    ord = case_when(
      consistencia == "Limite de esforço" ~ 0,
      consistencia == "Órgão não prestou contas" ~ 1,
      consistencia == "Não manteve consistência no formato" ~ 2,
      consistencia == "Manteve consistência no formato" ~ 3
    )
  ) %>%
  filter(ord != 0) %>%
  ggplot(aes(
    x = data,
    y = reorder(orgao, ord, sum),
    fill = consistencia
  )) +
  geom_tile(color = "gray90") +
  scale_fill_manual(values = c(
    "Manteve consistência no formato" = cores_dadosjusbr[["cyan"]],
    "Não manteve consistência no formato" = cores_dadosjusbr[["lilas"]],
    "Órgão não prestou contas" = cores_dadosjusbr[["cinza_azulado"]]#,
    #"Limite de esforço" = "gray"
  ), drop = TRUE) +
  scale_x_date(expand = c(0, 0)) +
  labs(
    title = "Consistência no formato dos dados",
    subtitle = "Ministérios Públicos - mês a mês",
    fill = NULL,
    x = "Cada célula representa 1 mês",
    y = NULL
  ) +
  theme_adjust_waffle +
  guides(fill = guide_legend(ncol = 2)) +
  facet_wrap(lubridate::year(data) ~ ., nrow = 1, scales = "free_x")
```

## Formato estritamente tabular

**Definição**: Os dados estão em formato que permite importação direta em software de análise ou precisam ser processados primeiro (por ex. por estarem em um doc ou pdf).

**Valores**:

- $1,00$: quando o formato é estritamente tabular
- $0,00$: quando o formato não é estritamente tabular

```{r tabularidade, fig.height=7, fig.width=9}
indice %>%
  transmute(
    orgao,
    data,
    tabularidade = case_when(
      status == "Limite de esforço" ~ status,
      estritamente_tabular ~ "Dados estritamente tabulares",
      !estritamente_tabular ~ "Dados não tabulares",
      TRUE ~ "Órgão não prestou contas"
    ),
    ord = case_when(
      tabularidade == "Limite de esforço" ~ 0,
      tabularidade == "Órgão não prestou contas" ~ 1,
      tabularidade == "Dados não tabulares" ~ 2,
      tabularidade == "Dados estritamente tabulares" ~ 3
    )
  ) %>%
  filter(ord != 0) %>%
  ggplot(aes(
    x = data,
    y = reorder(orgao, ord, sum),
    fill = tabularidade
  )) +
  geom_tile(color = "gray90") +
  scale_fill_manual(values = c(
    "Dados estritamente tabulares" = cores_dadosjusbr[["cyan"]],
    "Dados não tabulares" = cores_dadosjusbr[["lilas"]],
    "Órgão não prestou contas" = cores_dadosjusbr[["cinza_azulado"]]#,
    #"Limite de esforço" = "gray"
  ), drop = TRUE) +
  scale_x_date(expand = c(0, 0)) +
  labs(
    title = "Tabularidade dos dados",
    subtitle = "Ministérios Públicos - mês a mês",
    fill = NULL,
    x = "Cada célula representa 1 mês",
    y = NULL
  ) +
  theme_adjust_waffle +
  guides(fill = guide_legend(ncol = 2)) +
  facet_wrap(lubridate::year(data) ~ ., nrow = 1, scales = "free_x")
```

# Índice de Completude

- Nome e matrícula
- Lotação
- Cargo
- Remuneração básica
- Outras receitas
- Detalhamento de despesas

### Nome e matrícula

**Definição**: Nome e número de identificação do funcionário

**Valores**:

- $1,00$: possui ambos os atributos
- $0,00$: não possui um dos atributos

```{r nome-e-matricula, fig.width=9, fig.height=7}
indice %>%
  transmute(
    orgao,
    data,
    nome_matricula = case_when(
      status == "Limite de esforço" ~ status,
      tem_matricula ~ "Possui nome e matrícula",
      !tem_matricula ~ "Não possui nome e matrícula",
      TRUE ~ "Órgão não prestou contas"
    ),
    ord = case_when(
      nome_matricula == "Limite de esforço" ~ 0,
      nome_matricula == "Órgão não prestou contas" ~ 1,
      nome_matricula == "Não possui nome e matrícula" ~ 2,
      nome_matricula == "Possui nome e matrícula" ~ 3
    )
  ) %>%
  filter(ord != 0) %>%
  ggplot(aes(
    x = data,
    y = reorder(orgao, ord, sum),
    fill = nome_matricula
  )) +
  geom_tile(color = "gray90") +
  scale_fill_manual(values = c(
    "Possui nome e matrícula" = cores_dadosjusbr[["cyan"]],
    "Não possui nome e matrícula" = cores_dadosjusbr[["lilas"]],
    "Órgão não prestou contas" = cores_dadosjusbr[["cinza_azulado"]]#,
    #"Limite de esforço" = "gray"
  ), drop = TRUE) +
  scale_x_date(expand = c(0, 0)) +
  labs(
    title = "Nome e matrícula",
    subtitle = "Ministérios Públicos - mês a mês",
    fill = NULL,
    x = "Cada célula representa 1 mês",
    y = NULL
  ) +
  theme_adjust_waffle +
  guides(fill = guide_legend(ncol = 2)) +
  facet_wrap(lubridate::year(data) ~ ., nrow = 1, scales = "free_x")
```

### Lotação

**Definição**: local onde o sercidor exerce as atribuições e responsabilidades do cargo público.

**Valores**:

- $1,00$: possui o atributo lotação
- $0,00$: não possui o atributo lotação

```{r lotacao, fig.width=9, fig.height=7}
indice %>%
  transmute(
    orgao,
    data,
    lotacao = case_when(
      status == "Limite de esforço" ~ status,
      tem_lotacao ~ "Possui o atributo lotação",
      !tem_lotacao ~ "Não possui o atributo lotação",
      TRUE ~ "Órgão não prestou contas"
    ),
    ord = case_when(
      lotacao == "Limite de esforço" ~ 0,
      lotacao == "Órgão não prestou contas" ~ 1,
      lotacao == "Não possui o atributo lotação" ~ 2,
      lotacao == "Possui o atributo lotação" ~ 3
    )
  ) %>%
  filter(ord != 0) %>%
  ggplot(aes(
    x = data,
    y = reorder(orgao, ord, sum),
    fill = lotacao
  )) +
  geom_tile(color = "gray90") +
  scale_fill_manual(values = c(
    "Possui o atributo lotação" = cores_dadosjusbr[["cyan"]],
    "Não possui o atributo lotação" = cores_dadosjusbr[["lilas"]],
    "Órgão não prestou contas" = cores_dadosjusbr[["cinza_azulado"]]#,
    #"Limite de esforço" = "gray"
  ), drop = T) +
  scale_x_date(expand = c(0, 0)) +
  labs(
    title = "Lotação",
    subtitle = "Ministérios Públicos - mês a mês",
    fill = NULL,
    x = "Cada célula representa 1 mês",
    y = NULL
  ) +
  theme_adjust_waffle +
  guides(fill = guide_legend(ncol = 2)) +
  facet_wrap(lubridate::year(data) ~ ., nrow = 1, scales = "free_x")
```

### Cargo

**Definição**: função que o servidor exerce no órgão.

**Valores**:

- $1,00$: possui o atributo cargo
- $0,00$: não possui o atributo cargo

```{r cargo, fig.width=9, fig.height=7}
indice %>%
  transmute(
    orgao,
    data,
    cargo = case_when(
      status == "Limite de esforço" ~ status,
      tem_cargo ~ "Possui o atributo cargo",
      !tem_cargo ~ "Não possui o atributo cargo",
      TRUE ~ "Órgão não prestou contas"
    ),
    ord = case_when(
      cargo == "Limite de esforço" ~ 0,
      cargo == "Órgão não prestou contas" ~ 1,
      cargo == "Não possui o atributo cargo" ~ 2,
      cargo == "Possui o atributo cargo" ~ 3
    )
  ) %>%
  filter(ord != 0) %>%
  ggplot(aes(
    x = data,
    y = reorder(orgao, ord, sum),
    fill = cargo
  )) +
  geom_tile(color = "gray90") +
  scale_fill_manual(values = c(
    "Possui o atributo cargo" = cores_dadosjusbr[["cyan"]],
    "Não possui o atributo cargo" = cores_dadosjusbr[["lilas"]],
    "Órgão não prestou contas" = cores_dadosjusbr[["cinza_azulado"]]#,
    #"Limite de esforço" = "gray"
  ), drop = T) +
  scale_x_date(expand = c(0, 0)) +
  labs(
    title = "Cargo",
    subtitle = "Ministérios Públicos - mês a mês",
    fill = NULL,
    x = "Cada célula representa 1 mês",
    y = NULL
  ) +
  theme_adjust_waffle +
  guides(fill = guide_legend(ncol = 2)) +
  facet_wrap(lubridate::year(data) ~ ., nrow = 1, scales = "free_x")
```

### Remuneração básica

**Definição**: para os Ministérios Públicos o valor da remuneração básica é composto pela soma do valor da remuneração do Cargo Efetivo e o valor correspondente a outras verbas remuneratórias, legais ou judiciais.

**Valores**:

- $1,00$: apresenta remuneração básica **detalhada**
- $0,50$: apresenta remuneração básica **sumarizada**
- $0,00$: não apresenta remuneração básica

```{r remuneracao-basica, fig.width=9, fig.height=7}
indice %>%
  transmute(
    orgao,
    data = dmy(str_glue("01-{mes}-{ano}")),
    remuneracao = case_when(
      status != "Ok" ~ "Limite de esforço",
      status == "Ok" & receita_base == "DETALHADO" ~ "Detalhado",
      status == "Ok" & receita_base == "SUMARIZADO" ~ "Sumarizado",
      TRUE ~ "Órgão não prestou contas"
    ),
    ord = case_when(
      remuneracao == "Limite de esforço" ~ 0,
      remuneracao == "Órgão não prestou contas" ~ 1,
      remuneracao == "Sumarizado" ~ 2,
      remuneracao == "Detalhado" ~ 3
    )
  ) %>%
  filter(ord != 0) %>%
  ggplot(aes(
    x = data,
    y = reorder(orgao, ord),
    fill = remuneracao
  )) +
  geom_tile(color = "gray90") +
  scale_fill_manual(values = c(
    "Detalhado" = cores_dadosjusbr[["cyan"]],
    "Sumarizado" = cores_dadosjusbr[["lilas"]],
    "Órgão não prestou contas" = cores_dadosjusbr[["cinza_azulado"]]#,
    #"Limite de esforço" = "gray"
  ), drop = T) +
  scale_x_date(expand = c(0, 0)) +
  labs(
    title = "Detalhamento de remuneração base",
    subtitle = "Ministérios Públicos - mês a mês",
    fill = NULL,
    x = "Cada célula representa 1 mês",
    y = NULL
  ) +
  theme_adjust_waffle +
  guides(fill = guide_legend(ncol = 2)) +
  facet_wrap(lubridate::year(data) ~ ., nrow = 1, scales = "free_x")
```

### Despesas

**Definição**: valor correspondentes a descontos obrigatórios como: Contribuição Previdenciária, Imposto de Renda e Retenção por Teto Constitucional

**Valores**:

- $1,00$: apresenta despesas **detalhadas**
- $0,50$: apresenta despesas **sumarizadas**
- $0,00$: não apresenta despesas

```{r despesas, fig.width=9, fig.height=7}
indice %>%
  transmute(
    orgao,
    data = dmy(str_glue("01-{mes}-{ano}")),
    despesas = case_when(
      status != "Ok" ~ "Limite de esforço",
      status == "Ok" & despesas == "DETALHADO" ~ "Detalhado",
      status == "Ok" & despesas == "SUMARIZADO" ~ "Sumarizado",
      TRUE ~ "Órgão não prestou contas"
    ),
    ord = case_when(
      despesas == "Limite de esforço" ~ 0,
      despesas == "Órgão não prestou contas" ~ 1,
      despesas == "Sumarizado" ~ 2,
      despesas == "Detalhado" ~ 3
    )
  ) %>%
  filter(ord != 0) %>%
  ggplot(aes(
    x = data,
    y = reorder(orgao, ord),
    fill = despesas
  )) +
  geom_tile(color = "gray90") +
  scale_fill_manual(values = c(
    "Detalhado" = cores_dadosjusbr[["cyan"]],
    "Sumarizado" = cores_dadosjusbr[["lilas"]],
    "Órgão não prestou contas" = cores_dadosjusbr[["cinza_azulado"]]#,
    #"Limite de esforço" = "gray"
  )) +
  scale_x_date(expand = c(0, 0)) +
  labs(
    title = "Detalhamento de despesas",
    subtitle = "Ministérios Públicos - mês a mês",
    fill = NULL,
    x = "Cada célula representa 1 mês",
    y = NULL
  ) +
  theme_adjust_waffle +
  guides(fill = guide_legend(ncol = 2)) +
  facet_wrap(lubridate::year(data) ~ ., nrow = 1, scales = "free_x")
```

### Outras remunerações

**Definição**: ínclui remuneração eventual ou temporária, tais como: função de confiança ou cargo em comissão, gratificação natalina, férias constitucionais, abono permanência, insalubridade, bem como as indenizações, por exemplo: pecúnias ou auxílios como: alimentação, saúde, creche, moradia, natalidade.

**Valores**:

- $1,00$: apresenta outras receitas **detalhadas**
- $0,50$: apresenta outras receitas **sumarizadas**
- $0,00$: não apresenta outras receitas

```{r outras-remuneracoes, fig.width=9, fig.height=7}
indice %>%
  transmute(
    orgao,
    data = dmy(str_glue("01-{mes}-{ano}")),
    remuneracao_adic = case_when(
      status != "Ok" ~ "Limite de esforço",
      status == "Ok" & outras_receitas == "DETALHADO" ~ "Detalhado",
      status == "Ok" & outras_receitas == "SUMARIZADO" ~ "Sumarizado",
      TRUE ~ "Órgão não prestou contas"
    ),
    ord = case_when(
      remuneracao_adic == "Limite de esforço" ~ 0,
      remuneracao_adic == "Órgão não prestou contas" ~ 1,
      remuneracao_adic == "Sumarizado" ~ 2,
      remuneracao_adic == "Detalhado" ~ 3
    )
  ) %>%
  filter(ord != 0) %>%
  ggplot(aes(
    x = data,
    y = reorder(orgao, ord),
    fill = remuneracao_adic
  )) +
  geom_tile(color = "gray90") +
  scale_fill_manual(values = c(
    "Detalhado" = cores_dadosjusbr[["cyan"]],
    "Sumarizado" = cores_dadosjusbr[["lilas"]],
    "Órgão não prestou contas" = cores_dadosjusbr[["cinza_azulado"]]#,
    #"Limite de esforço" = "gray"
  )) +
  scale_x_date(expand = c(0, 0)) +
  labs(
    title = "Detalhamento das outras receitas",
    subtitle = "Ministérios Públicos - mês a mês",
    fill = NULL,
    x = "Cada célula representa 1 mês",
    y = NULL
  ) +
  theme_adjust_waffle +
  guides(fill = guide_legend(ncol = 2)) +
  facet_wrap(lubridate::year(data) ~ ., nrow = 1, scales = "free_x")
```

# Planilhas de contra cheques mensais consolidadas

Número de planilhas processadas:

```{r}
indice <- indice_long %>%
  group_by(mes, ano, orgao, dimensao) %>%
  summarise(indice = mean(pontuacao), .groups = "drop") %>%
  pivot_wider(names_from = dimensao, values_from = indice) %>% 
  mutate(Transparência = media_harmonica(Completude, Facilidade))

indice %>% 
  mutate(planilha_consolidada = if_else(Transparência != 0, "Sim", "Não")) %>%
  count(planilha_consolidada) %>% 
  ggplot(aes(x = planilha_consolidada, y = n, fill = planilha_consolidada)) +
  geom_col() +
  geom_text(aes(label = n), size = 6) +
  scale_fill_manual(values = c("Não" = cores_dadosjusbr[["lilas"]],
                               "Sim" = cores_dadosjusbr[["cyan"]])) +
  labs(
    x = "Planilhas consolidadas",
    y = "Quantidade",
    fill = "",
    title = "Quantidade de planilhas consolidadas - total"
  )
```

Número de planilhas processadaas por órgão:

```{r}
indice %>% 
  filter(Transparência != 0) %>% 
  count(orgao) %>% 
  ggplot(aes(x = n, y = reorder(orgao, n))) +
  geom_col() +
  geom_text(aes(label = n), hjust = 0) +
  labs(
    title = "Número de planilhas processadas por órgão",
    x = "Quantidade de planilhas processadas",
    y = NULL
  )
```

