---
title: "Índice de Transparência nos Ministérios Públicos"
output: html_document
editor_options: 
  chunk_output_type: console
---

```{r setup, echo=FALSE,message=FALSE,warning=FALSE}
knitr::opts_chunk$set(tidy = FALSE, 
                      echo = FALSE,
                      message = FALSE,
                      warning = FALSE,
                      fig.height = 8,
                      fig.width = 9)
set.seed(1014)
options(digits = 2, scipen = 999, OutDec = ",")


Sys.setenv(LANGUAGE = "pt-br")

```

```{r echo=FALSE,message=FALSE,warning=FALSE}
library(tidyverse)
library(hrbrthemes)
library(ggbeeswarm)
library(lubridate)
library(here)
library(waffle)
`%notin%` <- function(x, y) !(x %in% y)

# peguei as cores do site e criei um vetor com nomes fáceis de lembrar
cores_dadosjusbr <- c(
  lilas = "#B361C6",
  cyan = "#2FBB96",
  cinza_azulado = "#3e5363",
  verde = "#96ba2f",
  laranja = "#F2C94C"
)

cores_natureza <- c(
  "Desconto" = cores_dadosjusbr[["lilas"]],
  "Recebimento" = cores_dadosjusbr[["cyan"]]
)

cores_indice <- c(
  "Transparência" = cores_dadosjusbr[["cyan"]],
  "Completude" = cores_dadosjusbr[["laranja"]],
  "Facilidade" = cores_dadosjusbr[["lilas"]]
)

theme_set(
  theme_ipsum_rc() +
  theme(
    axis.ticks.x = element_line(),
    plot.title = element_text(color = cores_dadosjusbr[["cinza_azulado"]], size = 14),
    plot.subtitle = element_text(color = cores_dadosjusbr[["cinza_azulado"]]),
    axis.text.x = element_text(color = cores_dadosjusbr[["cinza_azulado"]]),
    axis.text.y = element_text(color = cores_dadosjusbr[["cinza_azulado"]]),
    axis.title.x = element_text(color = cores_dadosjusbr[["cinza_azulado"]]),
    axis.title.y = element_text(color = cores_dadosjusbr[["cinza_azulado"]]),
    legend.text = element_text(color = cores_dadosjusbr[["cinza_azulado"]]),
    legend.title = element_text(color = cores_dadosjusbr[["cinza_azulado"]]),
    strip.text = element_text(color = cores_dadosjusbr[["cinza_azulado"]])
  )
)

update_geom_font_defaults(color = cores_dadosjusbr[["cinza_azulado"]])

theme_adjust_waffle = theme(
  legend.position = "top",
  legend.direction = "vertical",
  legend.justification = "left",
  panel.grid.major = element_blank(),
  panel.grid.minor = element_blank(),
  panel.spacing = unit(2, "mm"),
  strip.text = element_text(face = "bold")
)

```

```{r}
col_defs <- cols(
    orgao = col_character(),
    ano = col_integer(),
    mes = col_integer(),
    tem_lotacao = col_logical(),
    tem_cargo = col_logical(),
    tem_matricula = col_logical(),
    receita_base = col_character(),
    despesas = col_character(),
    outras_receitas = col_character(),
    nao_requer_login = col_logical(),
    nao_requer_captcha = col_logical(),
    acesso = col_character(),
    formato_consistente = col_logical(),
    estritamente_tabular = col_logical(),
    acesso_i = col_double(),
    indice_completude = col_double(), 
    indice_facilidade = col_double(),
    indice_transparencia = col_double()
  )

indice <- "data/load/indice_transparencia_2022_03_08.csv" %>% 
  here() %>%
  read_csv(col_types = col_defs) %>% 
  filter(str_detect(orgao, "^mp"), indice_transparencia != 0) %>%
  add_row(
    orgao = c("mpam", "mppb"),
    ano = c(2021L, 2021L),
    mes = c(12L, 12L),
    tem_lotacao	= c(T, T), 
    tem_cargo	= c(T, T),
    tem_matricula	= c(T, T),
    receita_base = c("DETALHADO",	"DETALHADO"),
    despesas = c("DETALHADO",	"DETALHADO"),
    outras_receitas = c("DETALHADO",	"DETALHADO"),
    nao_requer_login	= c(T, T),
    nao_requer_captcha = c(T, T),
    acesso = c("NECESSITA_SIMULACAO_USUARIO", "AMIGAVEL_PARA_RASPAGEM"),
    formato_consistente = c(T, T),
    estritamente_tabular = c(F, F),
    acesso_i = c(0, 0.5),
    indice_facilidade = (nao_requer_login + nao_requer_captcha + 
      acesso_i + formato_consistente + estritamente_tabular) / 5,
    indice_completude = (tem_matricula + tem_lotacao + tem_cargo +
                           if_else(receita_base == "DETALHADO", 1, 0) +
                           if_else(despesas == "DETALHADO", 1, 0) +
                           if_else(outras_receitas == "DETALHADO", 1, 0)
                           ) / 6,
    indice_transparencia = 2 * (indice_facilidade * indice_completude) / (indice_facilidade + indice_completude)
  )

# vamos recalcular os índices
indice <- indice %>% 
  select(-indice_completude,
         -indice_facilidade,
         -indice_transparencia) %>%
  mutate(orgao = str_replace(toupper(orgao), "^MP", "MP-"))
```

## Órgãos que não estão sendo coletados

Os órgãos abaixo não estão sendo coletados devido a problemas de disponíbilidade e acesso causados pelos próprios órgãos (mudança de formato, alta complexidade para extração, inconsistências, etc.)

```{r fig.width=3, fig.height=6}
url_sheet <- "https://docs.google.com/spreadsheets/d/1sIebyMnsFMwGnUCZiQ6d_dIvPmvLtcFhszZnMU_QSTY"

limite_esforco <- url_sheet %>% 
  googlesheets4::read_sheet(range = "B:C") %>%
  janitor::clean_names() %>% 
  filter(str_detect(orgao, "MP")) %>% 
  mutate(status = if_else(orgao %in% c("MPSP", "MPRN", "MPSE") | is.na(status),
                           "Limite de esforço", status),
         orgao = str_replace(orgao, "^MP", "MP-"))

limite_esforco  %>% 
  mutate(
    ord = if_else(status == "Ok", 1, 0),
    orgao = reorder(orgao, ord)
  ) %>% 
  ggplot(aes(y = orgao, x = "", fill = status)) +
  geom_tile(color = cores_dadosjusbr[["cinza_azulado"]], alpha = .7, show.legend = F) +
  geom_text(aes(label = status), fontface = "bold") +
  scale_fill_manual(values = c("Ok" = cores_dadosjusbr[["cyan"]],
                               "Limite de esforço" = cores_dadosjusbr[["lilas"]])) +
  scale_x_discrete('', expand = c(0, 0)) +
  scale_y_discrete('', expand = c(0, 0)) +
  theme(panel.grid.major = element_blank(),
        panel.grid.minor = element_blank())
```

```{r}
indice <- indice %>% 
  mutate(
    orgao = factor(orgao, levels = limite_esforco$orgao), 
    data = ym(str_glue("{ano}-{mes}"))
  ) %>% 
  complete(orgao, ano, mes) %>% 
  left_join(limite_esforco) %>% 
  mutate(
    necessidade_login = case_when(
      status == "Limite de esforço" ~ status,
      nao_requer_login ~ "Não requer login",
      !nao_requer_login ~ "Requer login",
      TRUE ~ "Órgão não prestou contas"
    ), 
    ord = case_when(
      necessidade_login == "Limite de esforço" ~ 0,
      necessidade_login == "Órgão não prestou contas" ~ 0.1,
      necessidade_login == "Requer login" ~ 0.5,
      necessidade_login == "Não requer login" ~ 1
    ), 
    necessidade_captcha = case_when(
      status == "Limite de esforço" ~ status,
      nao_requer_captcha ~ "Não requer captcha",
      !nao_requer_captcha ~ "Requer captcha",
      TRUE ~ "Órgão não prestou contas"
    )
  )
```

## Índice de Facilidade

- Necessidade de login
- Necessário captcha
- Formato de acesso
- Manteve consistência no formato
- Formato estritamente tabular

### Necessidade de login

**Definição**: A necessidade de fornecimento de informações pessoais e autenticação para acesso dos dados. Requerer é o pior caso.

**Valores**:

- $1,00$: não requer login
- $0,00$: requer login

```{r fig.height=7}
indice %>% 
  ggplot(aes(
    x = data,
    y = reorder(orgao, ord, sum),
    fill = necessidade_login
  )) +
  geom_tile(color = "gray90") +
  scale_fill_manual(values = c(
    "Não requer login" = cores_dadosjusbr[["cyan"]],
    "Requer login" = cores_dadosjusbr[["lilas"]],
    "Órgão não prestou contas" = cores_dadosjusbr[["cinza_azulado"]],
    "Limite de esforço" = "gray"
  )) +
  scale_x_date(expand = c(0, 0)) +
  labs(
    title = "Requer Login para acesso aos dados",
    subtitle = "Ministérios Públicos - mês a mês",
    fill = NULL,
    x = "Cada célula representa 1 mês",
    y = NULL
  ) +
  theme_adjust_waffle +
  guides(fill = guide_legend(ncol = 2)) +
  facet_wrap(lubridate::year(data) ~ ., nrow = 1, scales = "free_x")
```

### Necessário Captcha

**Definição**: Verificação se o acesso está sendo feito por humanos.

**Valores**:

- $1,00$: não requer captcha
- $0,00$: requer captcha

```{r fig.height=7}
indice %>% 
  ggplot(aes(
    x = data,
    y = reorder(orgao, ord, sum),
    fill = necessidade_captcha
  )) +
  geom_tile(color = "gray90") +
  scale_fill_manual(values = c(
    "Não requer captcha" = cores_dadosjusbr[["cyan"]],
    "Requer captcha" = cores_dadosjusbr[["lilas"]],
    "Órgão não prestou contas" = cores_dadosjusbr[["cinza_azulado"]],
    "Limite de esforço" = "gray"
  )) +
  scale_x_date(expand = c(0, 0)) +
  labs(
    title = "Requer Captcha para acesso aos dados",
    subtitle = "Ministérios Públicos - mês a mês",
    fill = NULL,
    x = "Cada célula representa 1 mês",
    y = NULL
  ) +
  theme_adjust_waffle +
  guides(fill = guide_legend(ncol = 2)) +
  facet_wrap(lubridate::year(data) ~ ., nrow = 1, scales = "free_x")
```

### Acesso

**Definição**: Se é possível acessar os dados programaticamente através de URLs que seguem boas práticas, se é necessário raspar os dados de maneira fácil (pois páginas e URLs têm boas práticas de estrutura), se é necessário raspagem complexa ou se é necessário simular um usuário usando um navegador (pior caso).

**Valores**:

- $1,00$: o acesso é feito de forma **DIRETA**, através de URLs que seguem boas práticas
- $0,50$: o acesso é **AMIGAVEL PARA RASPAGEM**
- $0,25$: o acesso **NÃO É AMIGAVEL PARA RASPAGEM**
- $0,00$: é **NECESSÁRIO SIMULAÇÃO DE USUÁRIO** para acesso

```{r fig.height=8}
indice %>% 
  transmute(
    orgao, 
    data,
    status,
    acesso2 = case_when(
      status != "Ok" ~ "Limite de esforço",
      status == "Ok" & acesso == "DIRETA" ~ "Direto",
      status == "Ok" & acesso == "AMIGAVEL_PARA_RASPAGEM" ~ "Amigável para raspagem",
      status == "Ok" & acesso == "RASPAGEM_DIFICULTADA" ~ "Raspagem dificultada",
      status == "Ok" & acesso == "NECESSITA_SIMULACAO_USUARIO" ~ "Necessita simulação de usuário",
      TRUE ~ "Órgão não prestou conta"
    ) %>% ordered(levels = c(
      "Direto",
      "Amigável para raspagem",
      "Raspagem dificultada",
      "Necessita simulação de usuário",
      "Órgão não prestou conta",
      "Limite de esforço"
    )),
    ord = case_when(
      acesso2 == "Direto" ~ 1,
      acesso2 == "Amigável para raspagem" ~ 0.5,
      acesso2 == "Raspagem dificultada"~ 0.25,
      acesso2 == "Necessita simulação de usuário" ~ 0,
      acesso2 == "Órgão não prestou conta" ~ -.5,
      acesso2 == "Limite de esforço" ~ -1
    )
  ) %>% 
  ggplot(aes(
    y = reorder(orgao, ord, sum),
    x = data, 
    fill = acesso2
  )) +
  geom_tile(color = "gray90") +
  facet_wrap(lubridate::year(data) ~ ., nrow = 1, scales = "free_x") +
  scale_fill_manual(values = c(
    "Direta" = cores_dadosjusbr[["verde"]],
    "Amigável para raspagem" = cores_dadosjusbr[["cyan"]],
    "Raspagem dificultada" = cores_dadosjusbr[["lilas"]],
    "Necessita simulação de usuário" = cores_dadosjusbr[["laranja"]],
    "Órgão não prestou conta" = cores_dadosjusbr[["cinza_azulado"]],
    "Limite de esforço" = "gray"
  ), drop = FALSE) +
  scale_y_discrete() +
  scale_x_date(expand = c(0, 0)) +
  labs(
    fill = "Forma de acesso",
    title = "Classificação da forma de acesso",
    subtitle = "Ministérios Públicos - mês a mês",
    x = "Cada célula representa 1 mês",
    y = NULL
  ) +
  theme(legend.position = "top",
        legend.justification = "left") +
  guides(fill = guide_legend(ncol = 2, title.position = "top"))
```

### Manteve consistência do formato

**Definição**: Esse campo captura se houve mudanças no formato como os dados que foram disponibilizados.

**Valores**:

- $1,00$: quando o formato é consistente
- $0,00$: quando o formato não é consistente


```{r fig.height=7}
indice %>% 
  transmute(
    orgao,
    data,
    consistencia = case_when(
      status == "Limite de esforço" ~ status,
      formato_consistente ~ "Manteve consistência no formato",
      !formato_consistente ~ "Não manteve consistência no formato",
      TRUE ~ "Órgão não prestou contas"
    ),
    ord = case_when(
      consistencia == "Limite de esforço" ~ 0,
      consistencia == "Órgão não prestou contas" ~ 1,
      consistencia == "Não manteve consistencia no formato" ~ 2,
      consistencia == "Manteve consistência no formato" ~ 3
    )
  ) %>% 
  ggplot(aes(
    x = data,
    y = reorder(orgao, ord, sum),
    fill = consistencia
  )) +
  geom_tile(color = "gray90") +
  scale_fill_manual(values = c(
    "Manteve consistência no formato" = cores_dadosjusbr[["cyan"]],
    "Não manteve consistência no formato" = cores_dadosjusbr[["lilas"]],
    "Órgão não prestou contas" = cores_dadosjusbr[["cinza_azulado"]],
    "Limite de esforço" = "gray"
  )) +
  scale_x_date(expand = c(0, 0)) +
  labs(
    title = "Consistência no formato dos dados",
    subtitle = "Ministérios Públicos - mês a mês",
    fill = NULL,
    x = "Cada célula representa 1 mês",
    y = NULL
  ) +
  theme(
    legend.position = "top",
    legend.direction = "vertical",
    legend.justification = "left",
    panel.grid.major = element_blank(),
    panel.grid.minor = element_blank(),
    panel.spacing = unit(2, "mm"),
    strip.text = element_text(face = "bold")
  ) +
  guides(fill = guide_legend(ncol = 2)) +
  facet_wrap(lubridate::year(data) ~ ., nrow = 1, scales = "free_x")
```

### Formato estritamente tabular

**Definição**: Os dados estão em formato que permite importação direta em software de análise ou precisam ser processados primeiro (por ex. por estarem em um doc ou pdf).

**Valores**:

- $1,00$: quando o formato é estritamente tabular
- $0,00$: quando o formato não é estritamente tabular

```{r fig.height=7}
indice %>% 
  transmute(
    orgao,
    data,
    tabularidade = case_when(
      status == "Limite de esforço" ~ status,
      estritamente_tabular ~ "Dados estritamente tabulares",
      !estritamente_tabular ~ "Dados não tabulares",
      TRUE ~ "Órgão não prestou contas"
    ),
    ord = case_when(
      tabularidade == "Limite de esforço" ~ 0,
      tabularidade == "Órgão não prestou contas" ~ 1,
      tabularidade == "Dados não tabulares" ~ 2,
      tabularidade == "Dados estritamente tabulares" ~ 3
    )
  ) %>% 
  ggplot(aes(
    x = data,
    y = reorder(orgao, ord, sum),
    fill = tabularidade
  )) +
  geom_tile(color = "gray90") +
  scale_fill_manual(values = c(
    "Dados estritamente tabulares" = cores_dadosjusbr[["cyan"]],
    "Dados não tabulares" = cores_dadosjusbr[["lilas"]],
    "Órgão não prestou contas" = cores_dadosjusbr[["cinza_azulado"]],
    "Limite de esforço" = "gray"
  )) +
  scale_x_date(expand = c(0, 0)) +
  labs(
    title = "Tabularidade dos dados",
    subtitle = "Ministérios Públicos - mês a mês",
    fill = NULL,
    x = "Cada célula representa 1 mês",
    y = NULL
  ) +
  theme(
    legend.position = "top",
    legend.direction = "vertical",
    legend.justification = "left",
    panel.grid.major = element_blank(),
    panel.grid.minor = element_blank(),
    panel.spacing = unit(2, "mm"),
    strip.text = element_text(face = "bold")
  ) +
  guides(fill = guide_legend(ncol = 2)) +
  facet_wrap(lubridate::year(data) ~ ., nrow = 1, scales = "free_x")
```

## Índice de Completude

- Nome e matrícula
- Lotação
- Cargo
- Remuneração básica
- Outras receitas
- Detalhamento de despesas

### Nome e matrícula

**Definição**: Nome e número de identificação do funcionário

**Valores**:

- $1,00$: possui ambos os atributos
- $0,00$: não possui um dos atributos 

```{r}
indice %>% 
  transmute(
    orgao,
    data,
    nome_matricula = case_when(
      status == "Limite de esforço" ~ status,
      tem_matricula ~ "Possui nome e matrícula",
      !tem_matricula ~ "Não possui nome e matrícula",
      TRUE ~ "Órgão não prestou contas"
    ),
    ord = case_when(
      nome_matricula == "Limite de esforço" ~ 0,
      nome_matricula == "Órgão não prestou contas" ~ 1,
      nome_matricula == "Não possui nome e matrícula" ~ 2,
      nome_matricula == "Possui nome e matrícula" ~ 3
    )
  ) %>% 
  ggplot(aes(
    x = data,
    y = reorder(orgao, ord, sum),
    fill = nome_matricula
  )) +
  geom_tile(color = "gray90") +
  scale_fill_manual(values = c(
    "Possui nome e matrícula" = cores_dadosjusbr[["cyan"]],
    "Não possui nome e matrícula" = cores_dadosjusbr[["lilas"]],
    "Órgão não prestou contas" = cores_dadosjusbr[["cinza_azulado"]],
    "Limite de esforço" = "gray"
  )) +
  scale_x_date(expand = c(0, 0)) +
  labs(
    title = "Nome e matrícula",
    subtitle = "Ministérios Públicos - mês a mês",
    fill = NULL,
    x = "Cada célula representa 1 mês",
    y = NULL
  ) +
  theme(
    legend.position = "top",
    legend.direction = "vertical",
    legend.justification = "left",
    panel.grid.major = element_blank(),
    panel.grid.minor = element_blank(),
    panel.spacing = unit(2, "mm"),
    strip.text = element_text(face = "bold")
  ) +
  guides(fill = guide_legend(ncol = 2)) +
  facet_wrap(lubridate::year(data) ~ ., nrow = 1, scales = "free_x")
```

### Lotação

**Definição**: local onde o sercidor exerce as atribuições e responsabilidades do cargo público.

**Valores**:

- $1,00$: possui o atributo lotação
- $0,00$: não possui o atributo lotação 

```{r}
indice %>% 
  transmute(
    orgao,
    data,
    lotacao = case_when(
      status == "Limite de esforço" ~ status,
      tem_lotacao ~ "Possui o atributo lotação",
      !tem_lotacao ~ "Não possui o atributo lotação",
      TRUE ~ "Órgão não prestou contas"
    ),
    ord = case_when(
      lotacao == "Limite de esforço" ~ 0,
      lotacao == "Órgão não prestou contas" ~ 1,
      lotacao == "Não possui o atributo lotação" ~ 2,
      lotacao == "Possui o atributo lotação" ~ 3
    )
  ) %>% 
  ggplot(aes(
    x = data,
    y = reorder(orgao, ord, sum),
    fill = lotacao
  )) +
  geom_tile(color = "gray90") +
  scale_fill_manual(values = c(
    "Possui o atributo lotação" = cores_dadosjusbr[["cyan"]],
    "Não possui o atributo lotação" = cores_dadosjusbr[["lilas"]],
    "Órgão não prestou contas" = cores_dadosjusbr[["cinza_azulado"]],
    "Limite de esforço" = "gray"
  )) +
  scale_x_date(expand = c(0, 0)) +
  labs(
    title = "Lotação",
    subtitle = "Ministérios Públicos - mês a mês",
    fill = NULL,
    x = "Cada célula representa 1 mês",
    y = NULL
  ) +
  theme(
    legend.position = "top",
    legend.direction = "vertical",
    legend.justification = "left",
    panel.grid.major = element_blank(),
    panel.grid.minor = element_blank(),
    panel.spacing = unit(2, "mm"),
    strip.text = element_text(face = "bold")
  ) +
  guides(fill = guide_legend(ncol = 2)) +
  facet_wrap(lubridate::year(data) ~ ., nrow = 1, scales = "free_x")
```

### Cargo

**Definição**: função que o servidor exerce no órgão.

**Valores**:

- $1,00$: possui o atributo cargo
- $0,00$: não possui o atributo cargo 

```{r}
indice %>% 
  transmute(
    orgao,
    data,
    cargo = case_when(
      status == "Limite de esforço" ~ status,
      tem_cargo ~ "Possui o atributo cargo",
      !tem_cargo ~ "Não possui o atributo cargo",
      TRUE ~ "Órgão não prestou contas"
    ),
    ord = case_when(
      cargo == "Limite de esforço" ~ 0,
      cargo == "Órgão não prestou contas" ~ 1,
      cargo == "Não possui o atributo cargo" ~ 2,
      cargo == "Possui o atributo cargo" ~ 3
    )
  ) %>% 
  ggplot(aes(
    x = data,
    y = reorder(orgao, ord, sum),
    fill = cargo
  )) +
  geom_tile(color = "gray90") +
  scale_fill_manual(values = c(
    "Possui o atributo cargo" = cores_dadosjusbr[["cyan"]],
    "Não possui o atributo cargo" = cores_dadosjusbr[["lilas"]],
    "Órgão não prestou contas" = cores_dadosjusbr[["cinza_azulado"]],
    "Limite de esforço" = "gray"
  )) +
  scale_x_date(expand = c(0, 0)) +
  labs(
    title = "Cargo",
    subtitle = "Ministérios Públicos - mês a mês",
    fill = NULL,
    x = "Cada célula representa 1 mês",
    y = NULL
  ) +
  theme(
    legend.position = "top",
    legend.direction = "vertical",
    legend.justification = "left",
    panel.grid.major = element_blank(),
    panel.grid.minor = element_blank(),
    panel.spacing = unit(2, "mm"),
    strip.text = element_text(face = "bold")
  ) +
  guides(fill = guide_legend(ncol = 2)) +
  facet_wrap(lubridate::year(data) ~ ., nrow = 1, scales = "free_x")
```

### Remuneração básica

**Definição**: para os Ministérios Públicos o valor da remuneração básica é composto pela soma do valor da remuneração do Cargo Efetivo e o valor correspondente a outras verbas remuneratórias, legais ou judiciais.

**Valores**: 

- $1,00$: apresenta remuneração básica **detalhada**
- $0,50$: apresenta remuneração básica **sumarizada**
- $0,00$: não apresenta remuneração básica

```{r}
indice %>% 
  transmute(
    orgao, 
    data = dmy(str_glue("01-{mes}-{ano}")),
    remuneracao = case_when(
      status != "Ok" ~ "Limite de esforço",
      status == "Ok" & receita_base == "DETALHADO" ~ "Detalhado",
      status == "Ok" & receita_base == "SUMARIZADO" ~ "Sumarizado",
      TRUE ~ "Órgão não prestou contas"
    ),
    ord = case_when(
      remuneracao == "Limite de esforço" ~ 0,
      remuneracao == "Órgão não prestou contas" ~ 1,
      remuneracao == "Sumarizado" ~ 2,
      remuneracao == "Detalhado" ~ 3
    )
  ) %>% 
  ggplot(aes(
    x = data, 
    y = reorder(orgao, ord),
    fill = remuneracao
  )) +
  geom_tile(color = "gray90") +
  scale_fill_manual(values = c(
    "Detalhado" = cores_dadosjusbr[["cyan"]],
    "Sumarizado" = cores_dadosjusbr[["lilas"]],
    "Órgão não prestou contas" = cores_dadosjusbr[["cinza_azulado"]],
    "Limite de esforço" = "gray"
  )) +
  scale_x_date(expand = c(0, 0)) +
  labs(
    title = "Detalhamento de remuneração base",
    subtitle = "Ministérios Públicos - mês a mês",
    fill = NULL,
    x = "Cada célula representa 1 mês",
    y = NULL
  ) +
  theme(
    legend.position = "top",
    legend.direction = "vertical",
    legend.justification = "left",
    panel.grid.major = element_blank(),
    panel.grid.minor = element_blank(),
    panel.spacing = unit(2, "mm"),
    strip.text = element_text(face = "bold")
  ) +
  guides(fill = guide_legend(ncol = 2)) +
  facet_wrap(lubridate::year(data) ~ ., nrow = 1, scales = "free_x")
```

### Despesas

**Definição**: valor correspondentes a descontos obrigatórios como: Contribuição Previdenciária, Imposto de Renda e Retenção por Teto Constitucional

**Valores**: 

- $1,00$: apresenta despesas **detalhadas**
- $0,50$: apresenta despesas **sumarizadas**
- $0,00$: não apresenta despesas

```{r}
indice %>% 
  transmute(
    orgao, 
    data = dmy(str_glue("01-{mes}-{ano}")),
    despesas = case_when(
      status != "Ok" ~ "Limite de esforço",
      status == "Ok" & despesas == "DETALHADO" ~ "Detalhado",
      status == "Ok" & despesas == "SUMARIZADO" ~ "Sumarizado",
      TRUE ~ "Órgão não prestou contas"
    ),
    ord = case_when(
      despesas == "Limite de esforço" ~ 0,
      despesas == "Órgão não prestou contas" ~ 1,
      despesas == "Sumarizado" ~ 2,
      despesas == "Detalhado" ~ 3
    )
  ) %>% 
  ggplot(aes(
    x = data, 
    y = reorder(orgao, ord),
    fill = despesas
  )) +
  geom_tile(color = "gray90") +
  scale_fill_manual(values = c(
    "Detalhado" = cores_dadosjusbr[["cyan"]],
    "Sumarizado" = cores_dadosjusbr[["lilas"]],
    "Órgão não prestou contas" = cores_dadosjusbr[["cinza_azulado"]],
    "Limite de esforço" = "gray"
  )) +
  scale_x_date(expand = c(0, 0)) +
  labs(
    title = "Detalhamento de despesas",
    subtitle = "Ministérios Públicos - mês a mês",
    fill = NULL,
    x = "Cada célula representa 1 mês",
    y = NULL
  ) +
  theme(
    legend.position = "top",
    legend.direction = "vertical",
    legend.justification = "left",
    panel.grid.major = element_blank(),
    panel.grid.minor = element_blank(),
    panel.spacing = unit(2, "mm"),
    strip.text = element_text(face = "bold")
  ) +
  guides(fill = guide_legend(ncol = 2)) +
  facet_wrap(lubridate::year(data) ~ ., nrow = 1, scales = "free_x")
```

### Outras remunerações

**Definição**: ínclui remuneração eventual ou temporária, tais como: função de confiança ou cargo em comissão, gratificação natalina, férias constitucionais, abono permanência, insalubridade, bem como as indenizações, por exemplo: pecúnias ou auxílios como: alimentação, saúde, creche, moradia, natalidade.

**Valores**: 

- $1,00$: apresenta outras receitas **detalhadas**
- $0,50$: apresenta outras receitas **sumarizadas**
- $0,00$: não apresenta outras receitas

```{r}
indice %>% 
  transmute(
    orgao, 
    data = dmy(str_glue("01-{mes}-{ano}")),
    remuneracao_adic = case_when(
      status != "Ok" ~ "Limite de esforço",
      status == "Ok" & outras_receitas == "DETALHADO" ~ "Detalhado",
      status == "Ok" & outras_receitas == "SUMARIZADO" ~ "Sumarizado",
      TRUE ~ "Órgão não prestou contas"
    ),
    ord = case_when(
      remuneracao_adic == "Limite de esforço" ~ 0,
      remuneracao_adic == "Órgão não prestou contas" ~ 1,
      remuneracao_adic == "Sumarizado" ~ 2,
      remuneracao_adic == "Detalhado" ~ 3
    )
  ) %>% 
  ggplot(aes(
    x = data, 
    y = reorder(orgao, ord),
    fill = remuneracao_adic
  )) +
  geom_tile(color = "gray90") +
  scale_fill_manual(values = c(
    "Detalhado" = cores_dadosjusbr[["cyan"]],
    "Sumarizado" = cores_dadosjusbr[["lilas"]],
    "Órgão não prestou contas" = cores_dadosjusbr[["cinza_azulado"]],
    "Limite de esforço" = "gray"
  )) +
  scale_x_date(expand = c(0, 0)) +
  labs(
    title = "Detalhamento das outras receitas",
    subtitle = "Ministérios Públicos - mês a mês",
    fill = NULL,
    x = "Cada célula representa 1 mês",
    y = NULL
  ) +
  theme(
    legend.position = "top",
    legend.direction = "vertical",
    legend.justification = "left",
    panel.grid.major = element_blank(),
    panel.grid.minor = element_blank(),
    panel.spacing = unit(2, "mm"),
    strip.text = element_text(face = "bold")
  ) +
  guides(fill = guide_legend(ncol = 2)) +
  facet_wrap(lubridate::year(data) ~ ., nrow = 1, scales = "free_x")

```


## Pontuações agregadas

```{r}
indice_long <- indice %>%
  filter(status == "Ok") %>% 
  transmute(
    orgao,
    ano,
    mes,
    tem_lotacao,
    tem_cargo,
    tem_matricula,
    across(c(receita_base, despesas, outras_receitas),
      ~ case_when(
        . == "DETALHADO" ~ 1,
        . == "SUMARIZADO" ~ 0,
        TRUE ~ NA_real_
    )),
    nao_requer_login,
    nao_requer_captcha,
    acesso = acesso_i,
    formato_consistente,
    estritamente_tabular
  ) %>%  
  pivot_longer(-c(orgao, ano, mes), names_to = "criterio", values_to = "pontuacao") %>%
  mutate(
    criterio = criterio %>% 
      str_replace_all("_", " ") %>% 
      str_to_sentence() %>% 
      str_replace("matricula", "matrícula") %>% 
      str_replace("lotacao", "lotação"),
    dimensao = if_else(criterio %in% c(
        "Tem cargo", "Tem lotação", "Tem matrícula",
        "Receita base", "Outras receitas", "Despesas"), 
        "Completude", "Facilidade"
    )
  ) %>%
  mutate(status = if_else(is.na(pontuacao), "Órgão não prestou contas", "Ok")) %>%
  mutate(pontuacao = replace_na(pontuacao, 0))

# library(googlesheets4)
# indice_long %>%
#   group_by(orgao, criterio, dimensao, status) %>%
#   summarise(pontuacao = mean(pontuacao), .groups = "drop") %>%
#   arrange(dimensao, orgao, criterio, dimensao, status) %>%
#   write_sheet("1Ke2MhFRh5yWwHRCZBr-WHvuh4y9dzs0JkBI27sFR2Fk", sheet = "Categorias")
```

### Pontuação média - Facilidade (2018-2021)

```{r fig.height=10}
indice_long %>% 
  filter(dimensao == "Facilidade") %>% 
  filter(status == "Ok") %>% 
  group_by(orgao, ano, criterio) %>% 
  summarise(pontuacao = mean(pontuacao), .groups = "drop") %>%
  ggplot(aes(
    x = criterio,
    y = reorder(orgao, pontuacao, mean),
    fill = pontuacao
  )) +
  coord_flip() +
  geom_tile(color = "black") +
  facet_wrap(~ano, ncol = 1, scales = "free") +
  scale_fill_gradientn(
    limits = c(0, 1),
    breaks = c(0, .25, .5, .75, 1),
    labels = c("0", "0,25", "0,5", "0,75", "1"),
    colours = rev(c(
      cores_indice[["Facilidade"]],
      cores_dadosjusbr[["cinza_azulado"]]
    ))
  ) +
  labs(
    title = "Pontuação média em critérios de facildade",
    y = "Órgão (sigla)",
    x = NULL,
    fill = "Escala"
  ) +
  theme(
    legend.position = "top",
    legend.direction = "horizontal",
    legend.justification = "left",
    legend.spacing.x = unit(1, 'mm'),
    legend.key.width= unit(1, 'cm'),
    legend.key.height = unit(.35, "cm"),
    axis.ticks.x = element_blank(),
    axis.text.x = element_text(size = 8, angle = 45, vjust = 1, hjust = 1),
    axis.text.y = element_text(size = 10),
    panel.spacing = unit(2, "mm"),
    strip.text = element_text(face = "bold")
  ) +
  guides(fill = guide_legend(
    title.position="top",
    title.hjust = 0,
    label.vjust = -1,
    label.position = "top"
  ))
```

```{r}
indice_long %>% 
  filter(dimensao == "Facilidade") %>% 
  group_by(orgao, ano, dimensao) %>% 
  summarise(pontuacao = mean(pontuacao), .groups = "drop") %>% 
  ggplot(aes(
    x = tidytext::reorder_within(orgao, pontuacao, ano),
    y = pontuacao,
    fill = dimensao
  )) +
  geom_col(show.legend = F) +
  geom_text(aes(label = round(pontuacao, 2)), hjust = 1, color = "black") +
  tidytext::scale_x_reordered() +
  scale_y_continuous(limits = c(0, 1), expand = c(0, 0)) +
  scale_fill_manual(values = cores_indice["Facilidade"]) +
  coord_flip() +
  facet_wrap(~ ano, scales="free_y") +
  labs(
    title = "Índice de Facilidade",
    x = "Órgão (sigla)",
    y = "Índice"
  ) +
  theme(strip.text = element_text(face = "bold"))
```

### Pontuação média - Completude (2018-2021)

```{r fig.height=10}
indice_long %>% 
  filter(dimensao == "Completude") %>% 
  filter(status == "Ok") %>% 
  group_by(orgao, ano, criterio) %>% 
  summarise(pontuacao = mean(pontuacao), .groups = "drop") %>%
  ggplot(aes(
    x = criterio,
    y = reorder(orgao, pontuacao, mean),
    fill = pontuacao
  )) +
  coord_flip() +
  geom_tile(color = "black") +
  facet_wrap(~ano, ncol = 1, scales = "free") +
  scale_fill_gradientn(
    limits = c(0, 1),
    breaks = c(0, .25, .5, .75, 1),
    labels = c("0", "0,25", "0,5", "0,75", "1"),
    colours = rev(c(
      cores_indice[["Completude"]],
      cores_dadosjusbr[["cinza_azulado"]]
    ))
  ) +
  labs(
    title = "Pontuação média em critérios de Completude",
    y = "Órgão (sigla)",
    x = NULL,
    fill = "Escala"
  ) +
  theme(
    legend.position = "top",
    legend.direction = "horizontal",
    legend.justification = "left",
    legend.spacing.x = unit(1, 'mm'),
    legend.key.width= unit(1, 'cm'),
    legend.key.height = unit(.35, "cm"),
    axis.ticks.x = element_blank(),
    axis.text.x = element_text(size = 8, angle = 45, vjust = 1, hjust = 1),
    axis.text.y = element_text(size = 10),
    panel.spacing = unit(2, "mm"),
    strip.text = element_text(face = "bold")
  ) +
  guides(fill = guide_legend(
    title.position="top",
    title.hjust = 0,
    label.vjust = -1,
    label.position = "top"
  ))
```

```{r}
indice_long %>% 
  filter(dimensao == "Completude") %>% 
  group_by(orgao, ano, dimensao) %>% 
  summarise(pontuacao = mean(pontuacao), .groups = "drop") %>% 
  ggplot(aes(
    x = tidytext::reorder_within(orgao, pontuacao, ano),
    y = pontuacao,
    fill = dimensao
  )) +
  geom_col(show.legend = F) +
  geom_text(aes(label = round(pontuacao, 2)), hjust = 1, color = "black") +
  tidytext::scale_x_reordered() +
  scale_y_continuous(limits = c(0, 1), expand = c(0, 0)) +
  scale_fill_manual(values = cores_indice["Completude"]) +
  coord_flip() +
  facet_wrap(~ ano, scales="free_y") +
  labs(
    title = "Índice de Completude",
    x = "Órgão (sigla)",
    y = "Índice"
  ) +
  theme(strip.text = element_text(face = "bold"))
```

### Pontuação média - índice de Transparência

```{r fig.height=12, fig.width=9}
media_harmonica <- function(x, y) 2 * (x * y) / (x + y)

indice_calculado_mes <- indice_long %>% 
  group_by(orgao, ano, mes, dimensao) %>% 
  summarise(pontuacao = mean(pontuacao), .groups = "drop") %>% 
  pivot_wider(names_from = dimensao, values_from = pontuacao, 
              values_fn = list) %>% 
  unnest(c(Completude, Facilidade)) %>% 
  mutate(Transparência = if_else(Completude + Facilidade == 0,
                                 0, media_harmonica(Completude, Facilidade))) %>% 
  pivot_longer(-c(orgao, ano, mes), names_to = "indice", values_to = "pontuacao")

plot_indice_calculado_mes <- function(df, idx) {
  
  df %>%
    filter(indice == idx) %>% 
    mutate(data = as.Date(str_glue("{ano}-{mes}-01"))) %>% 
    ggplot(aes(x = data, y = reorder(orgao, pontuacao), fill = pontuacao)) +
    geom_tile(color = "gray30") +#cores_dadosjusbr[["cinza_azulado"]]) +
    scale_x_date(expand = c(0, 0)) +
    scale_fill_gradientn(
      limits = c(0, 1),
      breaks = c(0, .25, .5, .75, 1),
      labels = c("0", "0,25", "0,5", "0,75", "1"),
      colours = c(
        "black",
        "gray15",
        cores_dadosjusbr[["cinza_azulado"]],
        cores_indice[[idx]]
      )
    ) +
    facet_grid(indice ~  ano, scales = "free") +
    theme(
      legend.position = "top",
      legend.direction = "horizontal",
      legend.justification = "left",
      legend.spacing.x = unit(1, 'mm'),
      legend.key.width= unit(1, 'cm'),
      legend.key.height = unit(.35, "cm"),
      panel.grid.major = element_blank(),
      panel.grid.minor = element_blank(),
      panel.spacing = unit(2, "mm"),
      strip.text = element_text(face = "bold", size = 10)
    )  +
    guides(fill = guide_legend(
      title.position="top",
      title.hjust = 0,
      label.vjust = -1,
      label.position = "top"
    )) +
    labs(
      title = NULL,
      subtitle = NULL,
      fill = NULL,
      x = NULL,
      y = NULL
    )
}

library(patchwork)
c("Transparência", "Completude", "Facilidade") %>% 
  map(plot_indice_calculado_mes, df = indice_calculado_mes) %>% 
  reduce(`/`) +
  plot_annotation(
    title = "Monitoramento dos índices mês a mês"
  ) &
  theme(plot.margin = margin(t = 0, r = 0, l = 0, b = 0))
```

```{r}
media_harmonica <- function(x, y) 2 * (x * y) / (x + y)

indice_calculado_ano <- indice_long %>% 
  group_by(orgao, ano, dimensao) %>% 
  summarise(pontuacao = mean(pontuacao), .groups = "drop") %>% 
  pivot_wider(names_from = dimensao, values_from = pontuacao, 
              values_fn = list) %>% 
  unnest(c(Completude, Facilidade)) %>% 
  mutate(Transparência = if_else(Completude + Facilidade == 0,
                                 0, media_harmonica(Completude, Facilidade))) %>% 
  pivot_longer(-c(orgao, ano), names_to = "indice", values_to = "pontuacao")

plot_indice_calculado_ano <- function(df, idx) {
  
  pal <- c("black", "gray15", cores_dadosjusbr[["cinza_azulado"]], cores_indice[[idx]])
  #pal <- switch(idx, "Transparência" = c(pal[3], "#248c71", cores_indice[[idx]], "#d5e8e3"), pal)
  
  df %>%
    mutate(ord = if_else(indice == "Transparência", pontuacao, NA_real_)) %>% 
    group_by(orgao, ano) %>% 
    fill(ord, .direction = "up") %>% 
    ungroup() %>% 
    mutate(
      orgao_ord = tidytext::reorder_within(orgao, ord, ano)
    ) %>% 
    filter(indice == idx) %>% 
    ggplot(aes(x = indice, y = orgao_ord, fill = pontuacao)) +
    geom_tile(color = "gray30") +#cores_dadosjusbr[["cinza_azulado"]]) +
    scale_x_discrete(expand = c(0, 0)) +
    tidytext::scale_y_reordered() +
    scale_fill_gradientn(
      limits = c(0, 1),
      breaks = c(0, .25, .5, .75, 1),
      labels = c("0", "0,25", "0,5", "0,75", "1"),
      colours = pal
    ) +
    facet_wrap(ano ~ ., ncol = 1, scales = "free_y") +
    theme(
      plot.title = element_blank(),
      legend.position = "top",
      legend.direction = "horizontal",
      legend.justification = "center",
      legend.spacing.x = unit(.6, 'mm'),
      legend.key.width= unit(.6, 'cm'),
      legend.key.height = unit(.25, "cm"),
      panel.grid.major = element_blank(),
      panel.grid.minor = element_blank(),
      panel.spacing = unit(1, "mm"),
      axis.text.x = element_text(face = "bold"),
      axis.text.y = switch(idx,
        "Transparência" = element_text(size = 10),
        element_text(size = 10, color = "transparent")
      ),
      strip.text = switch(idx,
        "Transparência" = element_text(face = "bold"),
        element_text(face = "bold", color = "transparent")
      )
    )  +
    guides(fill = guide_legend(
      title.position="top",
      title.hjust = 0,
      label.vjust = -1,
      label.position = "top"
    )) +
    labs(
      title = idx,
      subtitle = NULL,
      fill = NULL,
      x = NULL,
      y = NULL
    )
}

library(patchwork)
c("Transparência", "Completude", "Facilidade") %>% 
  map(plot_indice_calculado_ano, df = indice_calculado_ano) %>% 
  reduce(`+`) +
  plot_annotation(
    title = "Monitoramento dos índices (média anual)"
  ) &
  theme(plot.margin = margin(t = 0, r = 1, l = 1, b = 5))

```

### Pontuação média de todos os índices por órgão

```{r}
media_harmonica <- function(x, y) 2 * (x * y) / (x + y)

indice_calculado <- indice_long %>% 
  group_by(orgao, ano, dimensao) %>% 
  summarise(pontuacao = mean(pontuacao), .groups = "drop") %>% 
  pivot_wider(names_from = dimensao, values_from = pontuacao, 
              values_fn = list) %>% 
  unnest(c(Completude, Facilidade)) %>% 
  mutate(Transparência = if_else(Completude + Facilidade == 0,
                                 0, media_harmonica(Completude, Facilidade))) %>% 
  pivot_longer(-c(orgao, ano), names_to = "indice", values_to = "pontuacao") %>%
  group_by(orgao, indice) %>% 
  summarise(pontuacao = mean(pontuacao), .groups = "drop")

cut_orgao <- indice_calculado %>% 
  filter(indice == "Transparência", orgao == "MP-RO")

indice_calculado %>% 
  ggplot(aes(
    y = reorder(orgao, pontuacao, sum),
    x = pontuacao
  )) +
  geom_line(color = cores_dadosjusbr[["cinza_azulado"]]) +
  geom_point(
    data = . %>% filter(indice != "Transparência") %>% 
      rename(dimensao = indice),
    aes(size = dimensao, fill = dimensao),
    shape = 21,
    size = 3.5
  ) +
  geom_point(
    data = . %>% filter(indice == "Transparência") %>% 
      mutate(indice = "Índice de Transparência"),
    size = .25
  ) +
  geom_point(
    data = . %>% filter(indice == "Transparência") %>% 
      mutate(indice = "Índice de Transparência"),
    aes(color = indice),
    size = 6, 
    alpha = .7
  ) +
  scale_x_continuous(
    limits = c(-.01, 1.1),
    breaks = c(0, .25, .5, .75, 1), 
    minor_breaks = c(.25, .75),
    expand = c(0.001, 0)
  ) +
  scale_fill_manual(values = c(
    "Completude" = cores_dadosjusbr[["laranja"]],
    "Facilidade" = cores_dadosjusbr[["lilas"]]
  )) +
  scale_color_manual(values = cores_dadosjusbr[["cyan"]]) +
  geom_curve(
    aes(x = .5,
        xend = cut_orgao$pontuacao,
        y = cut_orgao$orgao,
        yend = cut_orgao$orgao),
    color = cores_dadosjusbr[["cinza_azulado"]],
    size = .3,
    arrow = arrow(length = unit(2, "mm")),
    curvature = -0.2
  ) +
  geom_label(
    aes(x = .5,
        y = "MP-RO",
        label = str_glue(
          "O índice de\nTransparência é uma\nmédia harmônica\ndas pontuações\n",
          "obtidas nas dimensões\nCompletude e Facilidade")),
    size = 3,
    label.r = unit(0.3, "lines"),
    fontface = "bold",
    lineheight = 1.1
  ) +
  labs(
    title = "Índice de Transparência DadosJusBr (2018-2021)\nMinistérios Públicos",
    x = "Pontuação",
    y = NULL,
    fill = "Dimensões:",
    color = ""
  ) +
  theme(
    plot.title = element_text(size = 15),
    axis.title.x = element_text(vjust = -5),
    axis.ticks.x = element_blank(),
    axis.text.x = element_text(vjust = -.2),
    #panel.grid.major.y = element_blank(),
    legend.position = "top",
    legend.justification = "left",
    legend.background = element_rect(
      fill = alpha(cores_dadosjusbr[["cinza_azulado"]], .1),
      color = "transparent"
    )) +
  guides(
    fill  = guide_legend(
      order = 2,
      label.theme = element_text(size = 10),
      title.theme = element_text(size = 10)
    ),
    color = guide_legend(
      order = 1,
      label.theme = element_text(size = 12))
    )
```

