---
title: "Índice de transparência - DadosJusBr"
lang: pt-BR
format:
  html:
    html-math-method: katex
    css: style.css
    anchor-sections: true
    code-fold: true
    code-tools: true
    code-link: true
    code-line-numbers: true
    code-summary: "Código"
    toc: true
    toc-title: "Índice"
    toc-depth: 4
    toc-float: false
    toc-collapsed: false
    footnotes-hover: true
    smooth-scroll: true
    fig-width: 11
    fig-height: 7
    search: true
    theme:
          light: flatly
          dark: darkly
knitr:
  opts_chunk:
    echo: false
    collapse: true
    message: false
    warning: false
    comment: "#>"
editor_options:
  chunk_output_type: console
execute:
  cache: false
---

```{r}
#| label: libs-e-setup

library(tidyverse)
library(lubridate)
library(jsonlite)
library(scales)
library(extrafont)
library(here)
library(gt)

# O código abaixo irá preparar cores e estilos dos gráficos
source(here("src/00-plot-aesthetics.R"), encoding = "utf-8")

# o código abaixo execut o script que produz a base de dados utilizada no relatório
# salvando uma cópia como: data/load/indices-aaaa-dd-mm.rds
#source(here("src/01-indices-e-pesos.R"), encoding = "utf-8")

# carregando os dados em disco: data/load/indices-aaaa-dd-mm.rds
indices <- "data/load" %>%
  here() %>%
  list.files(pattern = "indices-2022-\\d{2}-\\d{2}", full.names = TRUE) %>%
  file.info() %>%
  rownames_to_column(var = "file") %>%
  filter(ctime == max(ctime)) %>% # quero a versão mais recente
  pull(file) %>%
  readRDS()
```

## Distribuição dos Pesos

```{r}
#| label: tbl-pesos

gsheet <- "1xEx525Dxnk0BtS4-3f2SM9vHQr_tMXXY3maUIKnfYfk"
gsheet <- googlesheets4::read_sheet(gsheet)

wgt_table <- function(df, criterio) {
  df %>%
    filter(Critério == criterio) %>%
    select(-Critério) %>%
    group_by(Dimensão, Descrição) %>%
    gt(
      # groupname_col = "Dimensão",
      # rowname_col = "Descrição"
    ) %>%
    tab_options(
      row_group.as_column = T,
      column_labels.font.weight = "bold",
      table_body.border.bottom.color = "black",
      table_body.border.top.color = "black",
      grand_summary_row.border.color = "black",
      heading.border.bottom.color = "black",
      table.border.top.color = "black",
      column_labels.border.top.color = "black",
      column_labels.border.bottom.color = "black",
      stub_row_group.font.size = 12,
      stub_row_group.font.weight = "bold"
    ) %>%
    tab_style(
      style = list(
         cell_text(
          font = "Fira Code",
          size = "x-small",
          color = "darkred",
          weight = "bold"
        )
      ),
      locations = cells_body(Label)
    ) %>%
    tab_style(
      style = cell_text(
        size = "small",
      ),
      locations = cells_body(Item)
    ) %>%
    tab_style(
      style = cell_borders(
        sides = c("bottom", "top"),
        color = "black"
      ),
      locations = list(
        cells_row_groups(everything()),
        cells_body(
          columns = everything(),
          rows = everything()
        )
      )
    ) %>%
    cols_width(
     Item ~ pct(30),
     Label ~ pct(30),
     Peso ~ pct(30)
    ) %>%
    tab_style(
      style = cell_fill(color = cores_dadosjusbr[["cinza_claro"]]),
      locations = cells_body(Peso)
    ) %>%
    tab_style(
      style = cell_fill(color = 'white'),
      locations = cells_body(
        columns = Peso,
        rows = Item == "Órgão não prestou contas"
      )
    )
}
```

:::{.column-body-outset}

### Critérios de Facilidade

```{r}
#| label: wgt-table-facilidade
#| panel: fill

wgt_table(gsheet, "Facilidade")
```

### Critérios de Completude

```{r}
#| label: wgt-table-completude
#| panel: fill

wgt_table(gsheet, "Completude")
```
:::

```{r}
#| label: plot-categoria

plot_categoria <- function(df, orgao, categoria, pallete) {
  df <- df %>% filter(aid %in% orgao)
  plot_title <- str_glue("{itens_categoria[[categoria]]} | {unique(df$grupo)}")
  categoria <- sym(categoria)
  df %>%
    ggplot(aes(x = data, y = aid, fill = !! categoria)) +
    facet_wrap(ano ~ ., nrow = 1, scales = "free_x") +
    geom_tile(color = "gray30") +
    scale_fill_manual(values = pallete) +
    scale_x_date(
      date_breaks = "3 months",
      date_labels = "%b",
      expand = c(0, 0)
    ) +
    theme_adjust_waffle +
    labs(
      x = "Cada célula representa 1 mês",
      y = NULL,
      title = plot_title,
      fill = NULL
    ) +
    guides(fill = guide_legend(nrow = 1, reverse = T)) +
    scale_y_discrete(expand = c(0, 0)) +
    theme(
      axis.title.x = element_text(face = "italic"),
      axis.text.y = element_text(hjust = 0)
    )
}
```

```{r}
#| label: vetor-de-orgaos-por-subgrupo
#| echo: false
#| warning: false
#| message: false

# o código abaixo vai guardar no .GlobalEnv vetores com as siglas de cada órgão
# separados por grupo - eu vou usar esses vetores para filtrar os órgãos da base
indices %>%
  distinct(aid, grupo) %>%
  group_by(grupo) %>%
  nest() %>%
  deframe() %>%
  map(pull) %>%
  list2env(., .GlobalEnv) %>%
  invisible()
```

## Índice de Facilidade

### Acesso

- Acesso direto (`ACESSO_DIRETO` & `AMIGAVEL_PARA_RASPAGEM`)
- Raspagem dificultada (`RASPAGEM_DIFICULTADA`)
- Necessita simulação de usuário (`NECESSITA_SIMULACAO_USUARIO`)
- Órgão não prestou contas (`NA`)

::: {.panel-tabset}

#### MP

```{r}
#| label: plot-mp-acesso
#| echo: false
#| warning: false
#| message: false
#| fig-height: 8.75

indices %>%
  mutate(aid = reorder(aid, acesso_wgt, sum)) %>%
  plot_categoria(
    orgao = `Ministérios Públicos`,
    categoria = "acesso",
    pallete = cores_acesso
)
```

#### TJ

```{r}
#| label: plot-tj-acesso
#| echo: false
#| warning: false
#| message: false
#| fig-height: 8.75

indices %>%
  mutate(aid = reorder(aid, acesso_wgt, sum)) %>%
  plot_categoria(
    orgao = `Tribunais de Justiça`,
    categoria = "acesso",
    pallete = cores_acesso
)
```

#### Justiça Federal

```{r}
#| label: plot-justica-federal-acesso
#| echo: false
#| warning: false
#| message: false
#| fig-height: 5

indices %>%
  mutate(aid = reorder(aid, acesso_wgt, sum)) %>%
  plot_categoria(
    orgao = `Justiça Federal`,
    categoria = "acesso",
    pallete = cores_acesso
)
```

#### TRT

```{r}
#| label: plot-trt-acesso
#| echo: false
#| warning: false
#| message: false
#| fig-height: 7.25

indices %>%
  mutate(aid = reorder(aid, acesso_wgt, sum)) %>%
  plot_categoria(
    orgao = `Justiça do Trabalho`,
    categoria = "acesso",
    pallete = cores_acesso
)
```

#### TJM

```{r}
#| label: plot-tjm-acesso
#| echo: false
#| warning: false
#| message: false
#| fig-height: 3.5

indices %>%
  mutate(aid = reorder(aid, acesso_wgt, sum)) %>%
  plot_categoria(
    orgao = `Justiça Militar`,
    categoria = "acesso",
    pallete = cores_acesso
)
```

#### TRE

```{r}
#| label: plot-tre-acesso
#| echo: false
#| warning: false
#| message: false
#| fig-height: 8.75

indices %>%
  mutate(aid = reorder(aid, acesso_wgt, sum)) %>%
  plot_categoria(
    orgao = `Justiça Eleitoral`,
    categoria = "acesso",
    pallete = cores_acesso
)
```

:::

### Manteve consistência no formato

- Manteve consistência no formato (`TRUE`)
- Não manteve consistência no formato (`FALSE`)
- Órgão não prestou contas (`NA`)

::: {.panel-tabset}

#### MP

```{r}
#| label: plot-mp-manteve-consistencia
#| echo: false
#| warning: false
#| message: false
#| fig-height: 8.75

indices %>%
  mutate(aid = reorder(aid, manteve_consistencia_no_formato_wgt, sum)) %>%
  plot_categoria(
    orgao = `Ministérios Públicos`,
    categoria = "manteve_consistencia_no_formato",
    pallete = cores_manteve_consistencia_no_formato
)
```

#### TJ

```{r}
#| label: plot-tj-manteve-consistencia
#| echo: false
#| warning: false
#| message: false
#| fig-height: 8.75

indices %>%
  mutate(aid = reorder(aid, manteve_consistencia_no_formato_wgt, sum)) %>%
  plot_categoria(
    orgao = `Tribunais de Justiça`,
    categoria = "manteve_consistencia_no_formato",
    pallete = cores_manteve_consistencia_no_formato
)
```

#### Justiça Federal

```{r}
#| label: plot-justica-federal-manteve-consistencia
#| echo: false
#| warning: false
#| message: false
#| fig-height: 5

indices %>%
  mutate(aid = reorder(aid, manteve_consistencia_no_formato_wgt, sum)) %>%
  plot_categoria(
    orgao = `Justiça Federal`,
    categoria = "manteve_consistencia_no_formato",
    pallete = cores_manteve_consistencia_no_formato
)
```

#### TRT

```{r}
#| label: plot-trt-manteve-consistencia
#| echo: false
#| warning: false
#| message: false
#| fig-height: 7.25

indices %>%
  mutate(aid = reorder(aid, manteve_consistencia_no_formato_wgt, sum)) %>%
  plot_categoria(
    orgao = `Justiça do Trabalho`,
    categoria = "manteve_consistencia_no_formato",
    pallete = cores_manteve_consistencia_no_formato
)
```

#### TJM

```{r}
#| label: plot-tjm-manteve-consistencia
#| echo: false
#| warning: false
#| message: false
#| fig-height: 3.5

indices %>%
  mutate(aid = reorder(aid, manteve_consistencia_no_formato_wgt, sum)) %>%
  plot_categoria(
    orgao = `Justiça Militar`,
    categoria = "manteve_consistencia_no_formato",
    pallete = cores_manteve_consistencia_no_formato
)
```

#### TRE

```{r}
#| label: plot-tre-manteve-consistencia
#| echo: false
#| warning: false
#| message: false
#| fig-height: 8.75

indices %>%
  mutate(aid = reorder(aid, manteve_consistencia_no_formato_wgt, sum)) %>%
  plot_categoria(
    orgao = `Justiça Eleitoral`,
    categoria = "manteve_consistencia_no_formato",
    pallete = cores_manteve_consistencia_no_formato
)
```

:::

### Dados Estritamente Tabulares

- Dados estritamente tabulares (`TRUE`)
- Dados não tabulares (`FALSE`)
- Órgão não prestou contas (`NA`)

::: {.panel-tabset}

#### MP

```{r}
#| label: plot-mp-tabulares
#| echo: false
#| warning: false
#| message: false
#| fig-height: 8.75

indices %>%
  mutate(aid = reorder(aid, dados_estritamente_tabulares_wgt, sum)) %>%
  plot_categoria(
    orgao = `Ministérios Públicos`,
    categoria = "dados_estritamente_tabulares",
    pallete = cores_dados_estritamente_tabulares
)
```

#### TJ

```{r}
#| label: plot-tj-tabulares
#| echo: false
#| warning: false
#| message: false
#| fig-height: 8.75

indices %>%
  mutate(aid = reorder(aid, dados_estritamente_tabulares_wgt, sum)) %>%
  plot_categoria(
    orgao = `Tribunais de Justiça`,
    categoria = "dados_estritamente_tabulares",
    pallete = cores_dados_estritamente_tabulares
)
```

#### Justiça Federal

```{r}
#| label: plot-justica-federal-tabulares
#| echo: false
#| warning: false
#| message: false
#| fig-height: 5

indices %>%
  mutate(aid = reorder(aid, dados_estritamente_tabulares_wgt, sum)) %>%
  plot_categoria(
    orgao = `Justiça Federal`,
    categoria = "dados_estritamente_tabulares",
    pallete = cores_dados_estritamente_tabulares
)
```

#### TRT

```{r}
#| label: plot-trt-tabulares
#| echo: false
#| warning: false
#| message: false
#| fig-height: 7.25

indices %>%
  mutate(aid = reorder(aid, dados_estritamente_tabulares_wgt, sum)) %>%
  plot_categoria(
    orgao = `Justiça do Trabalho`,
    categoria = "dados_estritamente_tabulares",
    pallete = cores_dados_estritamente_tabulares
)
```

#### TJM

```{r}
#| label: plot-tjm-tabulares
#| echo: false
#| warning: false
#| message: false
#| fig-height: 3.5

indices %>%
  mutate(aid = reorder(aid, dados_estritamente_tabulares_wgt, sum)) %>%
  plot_categoria(
    orgao = `Justiça Militar`,
    categoria = "extensao",
    pallete = cores_extensao
)
```

#### TRE

```{r}
#| label: plot-tre-tabulares
#| echo: false
#| warning: false
#| message: false
#| fig-height: 8.75

indices %>%
  mutate(aid = reorder(aid, dados_estritamente_tabulares_wgt, sum)) %>%
  plot_categoria(
    orgao = `Justiça Eleitoral`,
    categoria = "dados_estritamente_tabulares",
    pallete = cores_dados_estritamente_tabulares
)
```

:::


### Possui formato aberto

#### Extensão

- CSV (`Formato Proprietário`)
- HTML (`Formato Aberto`)
- ODS (`Formato Aberto`)
- XLS (`Formato Proprietário`)
- Órgão não prestou contas (`NA`)


::: {.panel-tabset}

##### MP

```{r}
#| label: plot-mp-extensao
#| echo: false
#| warning: false
#| message: false
#| fig-height: 8.75

indices %>%
  mutate(aid = reorder(aid, extensao_wgt, sum)) %>%
  plot_categoria(
    orgao = `Ministérios Públicos`,
    categoria = "extensao",
    pallete = cores_extensao
)
```

##### TJ

```{r}
#| label: plot-tj-extensao
#| echo: false
#| warning: false
#| message: false
#| fig-height: 8.75

indices %>%
  mutate(aid = reorder(aid, extensao_wgt, sum)) %>%
  plot_categoria(
    orgao = `Tribunais de Justiça`,
    categoria = "extensao",
    pallete = cores_extensao
)
```

##### Justiça Federal

```{r}
#| label: plot-justica-federal-extensao
#| echo: false
#| warning: false
#| message: false
#| fig-height: 5

indices %>%
  mutate(aid = reorder(aid, extensao_wgt, sum)) %>%
  plot_categoria(
    orgao = `Justiça Federal`,
    categoria = "extensao",
    pallete = cores_extensao
)
```

##### TRT

```{r}
#| label: plot-trt-extensao
#| echo: false
#| warning: false
#| message: false
#| fig-height: 7.25

indices %>%
  mutate(aid = reorder(aid, extensao_wgt, sum)) %>%
  plot_categoria(
    orgao = `Justiça do Trabalho`,
    categoria = "extensao",
    pallete = cores_extensao
)
```

##### TJM

```{r}
#| label: plot-tjm-extensao
#| echo: false
#| warning: false
#| message: false
#| fig-height: 3.5

indices %>%
  mutate(aid = reorder(aid, extensao_wgt, sum)) %>%
  plot_categoria(
    orgao = `Justiça Militar`,
    categoria = "extensao",
    pallete = cores_extensao
)
```

##### TRE

```{r}
#| label: plot-tre-extensao
#| echo: false
#| warning: false
#| message: false
#| fig-height: 8.75

indices %>%
  mutate(aid = reorder(aid, extensao_wgt, sum)) %>%
  plot_categoria(
    orgao = `Justiça Eleitoral`,
    categoria = "extensao",
    pallete = cores_extensao
)
```

:::

#### Formato Aberto ou Proprietário

- Formato aberto (`ODS, HTML`)
- Formato Proprietário (`XLS, CSV`)
- Órgão não prestou contas (`NA`)

::: {.panel-tabset}

##### MP

```{r}
#| label: plot-mp-formato-aberto
#| echo: false
#| warning: false
#| message: false
#| fig-height: 8.75

indices %>%
  mutate(aid = reorder(aid, formato_aberto_wgt, sum)) %>%
  plot_categoria(
    orgao = `Ministérios Públicos`,
    categoria = "formato_aberto",
    pallete = cores_formato_aberto
)
```

##### TJ

```{r}
#| label: plot-tj-formato-aberto
#| echo: false
#| warning: false
#| message: false
#| fig-height: 8.75

indices %>%
  mutate(aid = reorder(aid, formato_aberto_wgt, sum)) %>%
  plot_categoria(
    orgao = `Tribunais de Justiça`,
    categoria = "formato_aberto",
    pallete = cores_formato_aberto
)
```

##### Justiça Federal

```{r}
#| label: plot-justica-federal-formato-aberto
#| echo: false
#| warning: false
#| message: false
#| fig-height: 5

indices %>%
  mutate(aid = reorder(aid, formato_aberto_wgt, sum)) %>%
  plot_categoria(
    orgao = `Justiça Federal`,
    categoria = "formato_aberto",
    pallete = cores_formato_aberto
)
```

##### TRT

```{r}
#| label: plot-trt-formato-aberto
#| echo: false
#| warning: false
#| message: false
#| fig-height: 7.25

indices %>%
  mutate(aid = reorder(aid, formato_aberto_wgt, sum)) %>%
  plot_categoria(
    orgao = `Justiça do Trabalho`,
    categoria = "formato_aberto",
    pallete = cores_formato_aberto
)
```

##### TJM

```{r}
#| label: plot-tjm-formato-aberto
#| echo: false
#| warning: false
#| message: false
#| fig-height: 3.5

indices %>%
  mutate(aid = reorder(aid, formato_aberto_wgt, sum)) %>%
  plot_categoria(
    orgao = `Justiça Militar`,
    categoria = "extensao",
    pallete = cores_extensao
)
```

##### TRE

```{r}
#| label: plot-tre-formato-aberto
#| echo: false
#| warning: false
#| message: false
#| fig-height: 8.75

indices %>%
  mutate(aid = reorder(aid, formato_aberto_wgt, sum)) %>%
  plot_categoria(
    orgao = `Justiça Eleitoral`,
    categoria = "formato_aberto",
    pallete = cores_formato_aberto
)
```

:::

## Índice de Completude

### Possui Nome e Matrícula

- Possui nome e matrícula (`TRUE`)
- Não possui lotação (`FALSE`)
- Órgão não prestou contas (`NA`)

::: {.panel-tabset}

#### MP

```{r}
#| label: plot-mp-tem-nome-matricula
#| echo: false
#| warning: false
#| message: false
#| fig-height: 8.75

indices %>%
  mutate(aid = reorder(aid, tem_matricula_wgt, sum)) %>%
  plot_categoria(
    orgao = `Ministérios Públicos`,
    categoria = "tem_matricula",
    pallete = cores_tem_matricula
)
```

#### TJ

```{r}
#| label: plot-tj-tem-nome-matricula
#| echo: false
#| warning: false
#| message: false
#| fig-height: 8.75

indices %>%
  mutate(aid = reorder(aid, tem_matricula_wgt, sum)) %>%
  plot_categoria(
    orgao = `Tribunais de Justiça`,
    categoria = "tem_matricula",
    pallete = cores_tem_matricula
)
```

#### Justiça Federal

```{r}
#| label: plot-justica-federal-tem-nome-matricula
#| echo: false
#| warning: false
#| message: false
#| fig-height: 5

indices %>%
  mutate(aid = reorder(aid, tem_matricula_wgt, sum)) %>%
  plot_categoria(
    orgao = `Justiça Federal`,
    categoria = "tem_matricula",
    pallete = cores_tem_matricula
)
```

#### TRT

```{r}
#| label: plot-trt-tem-nome-matricula
#| echo: false
#| warning: false
#| message: false
#| fig-height: 7.25

indices %>%
  mutate(aid = reorder(aid, tem_matricula_wgt, sum)) %>%
  plot_categoria(
    orgao = `Justiça do Trabalho`,
    categoria = "tem_matricula",
    pallete = cores_tem_matricula
)
```

#### TJM

```{r}
#| label: plot-tjm-nome-matricula
#| echo: false
#| warning: false
#| message: false
#| fig-height: 3.5

indices %>%
  mutate(aid = reorder(aid, tem_matricula_wgt, sum)) %>%
  plot_categoria(
    orgao = `Justiça Militar`,
    categoria = "tem_matricula",
    pallete = cores_tem_matricula
)
```

#### TRE

```{r}
#| label: plot-tre-tem-nome-matricula
#| echo: false
#| warning: false
#| message: false
#| fig-height: 8.75

indices %>%
  mutate(aid = reorder(aid, tem_matricula_wgt, sum)) %>%
  plot_categoria(
    orgao = `Justiça Eleitoral`,
    categoria = "tem_matricula",
    pallete = cores_tem_matricula
)
```

:::

### Possui Lotação

- Possui lotação (`TRUE`)
- Não possui lotação (`FALSE`)
- Órgão não prestou contas (`NA`)

::: {.panel-tabset}

#### MP

```{r}
#| label: plot-mp-tem-lotacao
#| echo: false
#| warning: false
#| message: false
#| fig-height: 8.75

indices %>%
  mutate(aid = reorder(aid, tem_lotacao_wgt, sum)) %>%
  plot_categoria(
    orgao = `Ministérios Públicos`,
    categoria = "tem_lotacao",
    pallete = cores_tem_lotacao
)
```

#### TJ

```{r}
#| label: plot-tj-tem-lotacao
#| echo: false
#| warning: false
#| message: false
#| fig-height: 8.75

indices %>%
  mutate(aid = reorder(aid, tem_lotacao_wgt, sum)) %>%
  plot_categoria(
    orgao = `Tribunais de Justiça`,
    categoria = "tem_lotacao",
    pallete = cores_tem_lotacao
)
```

#### Justiça Federal

```{r}
#| label: plot-justica-federal-tem-lotacao
#| echo: false
#| warning: false
#| message: false
#| fig-height: 5

indices %>%
  mutate(aid = reorder(aid, tem_lotacao_wgt, sum)) %>%
  plot_categoria(
    orgao = `Justiça Federal`,
    categoria = "tem_lotacao",
    pallete = cores_tem_lotacao
)
```

#### TRT

```{r}
#| label: plot-trt-tem-lotacao
#| echo: false
#| warning: false
#| message: false
#| fig-height: 7.25

indices %>%
  mutate(aid = reorder(aid, tem_lotacao_wgt, sum)) %>%
  plot_categoria(
    orgao = `Justiça do Trabalho`,
    categoria = "tem_lotacao",
    pallete = cores_tem_lotacao
)
```

#### TJM

```{r}
#| label: plot-tjm-tem-lotacao
#| echo: false
#| warning: false
#| message: false
#| fig-height: 3.5

indices %>%
  mutate(aid = reorder(aid, tem_lotacao_wgt, sum)) %>%
  plot_categoria(
    orgao = `Justiça Militar`,
    categoria = "tem_lotacao",
    pallete = cores_tem_lotacao
)
```

#### TRE

```{r}
#| label: plot-tre-tem-lotacao
#| echo: false
#| warning: false
#| message: false
#| fig-height: 8.75

indices %>%
  mutate(aid = reorder(aid, tem_lotacao_wgt, sum)) %>%
  plot_categoria(
    orgao = `Justiça Eleitoral`,
    categoria = "tem_lotacao",
    pallete = cores_tem_lotacao
)
```

:::

### Possui Cargo

- Possui cargo (`TRUE`)
- Não possui cargo (`FALSE`)
- Órgão não prestou contas (`NA`)

::: {.panel-tabset}

#### MP

```{r}
#| label: plot-mp-tem-cargo
#| echo: false
#| warning: false
#| message: false
#| fig-height: 8.75

indices %>%
  mutate(aid = reorder(aid, tem_cargo_wgt, sum)) %>%
  plot_categoria(
    orgao = `Ministérios Públicos`,
    categoria = "tem_cargo",
    pallete = cores_tem_cargo
)
```

#### TJ

```{r}
#| label: plot-tj-tem-cargo
#| echo: false
#| warning: false
#| message: false
#| fig-height: 8.75

indices %>%
  mutate(aid = reorder(aid, tem_cargo_wgt, sum)) %>%
  plot_categoria(
    orgao = `Tribunais de Justiça`,
    categoria = "tem_cargo",
    pallete = cores_tem_cargo
)
```

#### Justiça Federal

```{r}
#| label: plot-justica-federal-tem-cargo
#| echo: false
#| warning: false
#| message: false
#| fig-height: 5

indices %>%
  mutate(aid = reorder(aid, tem_cargo_wgt, sum)) %>%
  plot_categoria(
    orgao = `Justiça Federal`,
    categoria = "tem_cargo",
    pallete = cores_tem_cargo
)
```

#### TRT

```{r}
#| label: plot-trt-tem-cargo
#| echo: false
#| warning: false
#| message: false
#| fig-height: 7.25

indices %>%
  mutate(aid = reorder(aid, tem_cargo_wgt, sum)) %>%
  plot_categoria(
    orgao = `Justiça do Trabalho`,
    categoria = "tem_cargo",
    pallete = cores_tem_cargo
)
```

#### TJM

```{r}
#| label: plot-tjm-tem-cargo
#| echo: false
#| warning: false
#| message: false
#| fig-height: 3.5

indices %>%
  mutate(aid = reorder(aid, tem_cargo_wgt, sum)) %>%
  plot_categoria(
    orgao = `Justiça Militar`,
    categoria = "tem_cargo",
    pallete = cores_tem_cargo
)
```

#### TRE

```{r}
#| label: plot-tre-tem-cargo
#| echo: false
#| warning: false
#| message: false
#| fig-height: 8.75

indices %>%
  mutate(aid = reorder(aid, tem_cargo_wgt, sum)) %>%
  plot_categoria(
    orgao = `Justiça Eleitoral`,
    categoria = "tem_cargo",
    pallete = cores_tem_cargo
)
```

:::

### Remuneração básica

- Dados detalhados (`DETALHADO`)
- Dados sumarizados (`SUMARIZADO`)
- Dados ausentes (`AUSENTE`)
- Órgão não presou contas (`NA`)


::: {.panel-tabset}

#### MP

```{r}
#| label: plot-mp-remuneracao-basica
#| echo: false
#| warning: false
#| message: false
#| fig-height: 8.75

indices %>%
  mutate(aid = reorder(aid, remuneracao_basica_wgt, sum)) %>%
  plot_categoria(
    orgao = `Ministérios Públicos`,
    categoria = "remuneracao_basica",
    pallete = cores_remuneracoes
)
```

#### TJ

```{r}
#| label: plot-tj-remuneracao-basica
#| echo: false
#| warning: false
#| message: false
#| fig-height: 8.75

indices %>%
  mutate(aid = reorder(aid, remuneracao_basica_wgt, sum)) %>%
  plot_categoria(
    orgao = `Tribunais de Justiça`,
    categoria = "remuneracao_basica",
    pallete = cores_remuneracoes
)
```

#### Justiça Federal

```{r}
#| label: plot-justica-federal-remuneracao-basica
#| echo: false
#| warning: false
#| message: false
#| fig-height: 5

indices %>%
  mutate(aid = reorder(aid, remuneracao_basica_wgt, sum)) %>%
  plot_categoria(
    orgao = `Justiça Federal`,
    categoria = "remuneracao_basica",
    pallete = cores_remuneracoes
)
```

#### TRT

```{r}
#| label: plot-trt-remuneracao-basica
#| echo: false
#| warning: false
#| message: false
#| fig-height: 7.25

indices %>%
  mutate(aid = reorder(aid, remuneracao_basica_wgt, sum)) %>%
  plot_categoria(
    orgao = `Justiça do Trabalho`,
    categoria = "remuneracao_basica",
    pallete = cores_remuneracoes
)
```

#### TJM

```{r}
#| label: plot-tjm-remuneracao-basica
#| echo: false
#| warning: false
#| message: false
#| fig-height: 3.5

indices %>%
  mutate(aid = reorder(aid, remuneracao_basica_wgt, sum)) %>%
  plot_categoria(
    orgao = `Justiça Militar`,
    categoria = "remuneracao_basica",
    pallete = cores_remuneracoes
)
```

#### TRE

```{r}
#| label: plot-tre-remuneracao-basica
#| echo: false
#| warning: false
#| message: false
#| fig-height: 8.75

indices %>%
  mutate(aid = reorder(aid, remuneracao_basica_wgt, sum)) %>%
  plot_categoria(
    orgao = `Justiça Eleitoral`,
    categoria = "remuneracao_basica",
    pallete = cores_remuneracoes
)
```

:::

### Despesas

- Dados detalhados (`DETALHADO`)
- Dados sumarizados (`SUMARIZADO`)
- Dados ausentes (`AUSENTE`)
- Órgão não presou contas (`NA`)


::: {.panel-tabset}

#### MP

```{r}
#| label: plot-mp-despesas
#| echo: false
#| warning: false
#| message: false
#| fig-height: 8.75

indices %>%
  mutate(aid = reorder(aid, despesas_wgt, sum)) %>%
  plot_categoria(
    orgao = `Ministérios Públicos`,
    categoria = "despesas",
    pallete = cores_remuneracoes
)
```

#### TJ

```{r}
#| label: plot-tj-despesas
#| echo: false
#| warning: false
#| message: false
#| fig-height: 8.75

indices %>%
  mutate(aid = reorder(aid, despesas_wgt, sum)) %>%
  plot_categoria(
    orgao = `Tribunais de Justiça`,
    categoria = "despesas",
    pallete = cores_remuneracoes
)
```

#### Justiça Federal

```{r}
#| label: plot-justica-federal-despesas
#| echo: false
#| warning: false
#| message: false
#| fig-height: 8.75

indices %>%
  mutate(aid = reorder(aid, despesas_wgt, sum)) %>%
  plot_categoria(
    orgao = `Justiça Federal`,
    categoria = "despesas",
    pallete = cores_remuneracoes
)
```

#### TRT

```{r}
#| label: plot-trt-despesas
#| echo: false
#| warning: false
#| message: false
#| fig-height: 7.25

indices %>%
  mutate(aid = reorder(aid, despesas_wgt, sum)) %>%
  plot_categoria(
    orgao = `Justiça do Trabalho`,
    categoria = "despesas",
    pallete = cores_remuneracoes
)
```

#### TJM

```{r}
#| label: plot-tjm-despesas
#| echo: false
#| warning: false
#| message: false
#| fig-height: 3.5

indices %>%
  mutate(aid = reorder(aid, despesas_wgt, sum)) %>%
  plot_categoria(
    orgao = `Justiça Militar`,
    categoria = "despesas",
    pallete = cores_remuneracoes
)
```

#### TRE

```{r}
#| label: plot-tre-despesas
#| echo: false
#| warning: false
#| message: false
#| fig-height: 8.75

indices %>%
  mutate(aid = reorder(aid, despesas_wgt, sum)) %>%
  plot_categoria(
    orgao = `Justiça Eleitoral`,
    categoria = "despesas",
    pallete = cores_remuneracoes
)
```

:::

### Outras Receitas

- Dados detalhados (`DETALHADO`)
- Dados sumarizados (`SUMARIZADO`)
- Dados ausentes (`AUSENTE`)
- Órgão não presou contas (`NA`)


::: {.panel-tabset}

#### MP

```{r}
#| label: plot-mp-outras-receitas
#| echo: false
#| warning: false
#| message: false
#| fig-height: 8.75

indices %>%
  mutate(aid = reorder(aid, outras_receitas_wgt, sum)) %>%
  plot_categoria(
    orgao = `Ministérios Públicos`,
    categoria = "outras_receitas",
    pallete = cores_remuneracoes
)
```

#### TJ

```{r}
#| label: plot-tj-outras-receitas
#| echo: false
#| warning: false
#| message: false
#| fig-height: 8.75

indices %>%
  mutate(aid = reorder(aid, outras_receitas_wgt, sum)) %>%
  plot_categoria(
    orgao = `Tribunais de Justiça`,
    categoria = "outras_receitas",
    pallete = cores_remuneracoes
)
```

#### Justiça Federal

```{r}
#| label: plot-justica-federal-outras-receitas
#| echo: false
#| warning: false
#| message: false
#| fig-height: 5

indices %>%
  mutate(aid = reorder(aid, outras_receitas_wgt, sum)) %>%
  plot_categoria(
    orgao = `Justiça Federal`,
    categoria = "outras_receitas",
    pallete = cores_remuneracoes
)
```

#### TRT

```{r}
#| label: plot-trt-outras-receitas
#| echo: false
#| warning: false
#| message: false
#| fig-height: 7.25

indices %>%
  mutate(aid = reorder(aid, outras_receitas_wgt, sum)) %>%
  plot_categoria(
    orgao = `Justiça do Trabalho`,
    categoria = "outras_receitas",
    pallete = cores_remuneracoes
)
```

#### TJM

```{r}
#| label: plot-tjm-outras-receitas
#| echo: false
#| warning: false
#| message: false
#| fig-height: 3.5

indices %>%
  mutate(aid = reorder(aid, outras_receitas_wgt, sum)) %>%
  plot_categoria(
    orgao = `Justiça Militar`,
    categoria = "outras_receitas",
    pallete = cores_remuneracoes
)
```

#### TRE

```{r}
#| label: plot-tre-outras-receitas
#| echo: false
#| warning: false
#| message: false
#| fig-height: 8.75

indices %>%
  mutate(aid = reorder(aid, outras_receitas_wgt, sum)) %>%
  plot_categoria(
    orgao = `Justiça Eleitoral`,
    categoria = "outras_receitas",
    pallete = cores_remuneracoes
)
```

:::

## Índice de Transparência


:::{.column-body-outset}

### Facilidade

$$
\begin{aligned}
Índice\;de\;Facilidade = \frac{(Acesso_{mês} + Manteve\;consistência\;no\;formato_ {mês} +\\ Dados\;estritamente\;tabulares_{mês} + Formato\;aberto_{mês})}{4}
\end{aligned}
$$

### Completude

$$
\begin{aligned}
Índice\;de\;Completude = \frac{(Possui\;nome\;e\;matrícula_{mês} + Possui\;lotacão + possui\;cargo + \\ Remuneracão\;básica_{mês} + Despesas_{mês} + Outras\;receitas_{mês})}{6}
\end{aligned}
$$

$$
Índice\;de\;Transparência = 2 \times \frac{Índice\;Facilidade_{mês} \times Índice\;Completude_{mês}}{Índice\;Facilidade_{mês} + Índice\;Completude_{mês}}
$$

:::

### Visualização do índice

#### Ministérios Públicos

```{r}
#| label: indices-long

# vetor auxiliar
criterios <- c("Tem cargo", "Tem lotação", "Tem matrícula", "Remuneração básica", "Outras receitas", "Despesas")

orgaos_do_painel_cnj <- c(
  `Tribunais de Justiça`,
  `Justiça Militar`,
  `Justiça do Trabalho`,
  `Justiça Federal`[-("MPF", "STF", "MPT")]
)

# `indices_long`: é a tabela de índices com as pontuações por criterio em formato long. Cada linha é um órgão/mes/ano/criterio
indices_long <- indices %>%
  filter(!periodo_invalido) %>%
  select(
    mes, ano, aid, grupo, data, periodo_invalido,
    ends_with("_wgt"),
    -extensao_wgt
  ) %>%
  pivot_longer(
    -c(mes, ano, data, periodo_invalido, aid, grupo),
    names_to = "criterio", values_to = "pontuacao"
  ) %>%
  mutate(
    criterio = case_when(
      criterio == "acesso_wgt" ~ "Acesso",
      criterio == "manteve_consistencia_no_formato_wgt" ~ "Manteve consistência no formato",
      criterio == "dados_estritamente_tabulares_wgt" ~ "Dados estritamente tabulares",
      criterio == "extensao_wgt" ~ "Extensão",
      criterio == "formato_aberto_wgt" ~ "Formato aberto",
      criterio == "tem_matricula_wgt" ~ "Tem matrícula",
      criterio == "tem_cargo_wgt" ~ "Tem cargo",
      criterio == "tem_lotacao_wgt" ~ "Tem lotação",
      criterio == "remuneracao_basica_wgt" ~ "Remuneração básica",
      criterio == "despesas_wgt" ~ "Despesas",
      criterio == "outras_receitas_wgt" ~ "Outras receitas",
      TRUE ~ criterio
    ),
    pontuacao = case_when(
      aid %in% orgaos_do_painel_cnj & criterio == "Acesso" & pontuacao == -1 ~ 0,
    )
    pontuacao = case_when(
      grupo %in% c("Tribunais de Justiça",
                   "Justiça do Trabalho",
                   "Justiça Militar") &
        criterio == "Acesso" & pontuacao == -1 ~ 0,
      grupo %in% c("Tribunais de Justiça",
                   "Justiça do Trabalho",
                   "Justiça Militar") &
        criterio == "Extensão" & pontuacao == -1 ~ 0,
      grupo %in% c("Tribunais de Justiça",
                   "Justiça do Trabalho",
                   "Justiça Militar") &
        criterio == "Manteve consistência no formato" &
        pontuacao == -1 ~ 1,
      grupo %in% c("Tribunais de Justiça",
                   "Justiça do Trabalho",
                   "Justiça Militar") &
        criterio == "Dados estritamente tabulares" &
        pontuacao == -1 ~ 1,
      aid == "STJ" &
        criterio == "Dados estritamente tabulares" &
        pontuacao == -1 ~ 1,
      TRUE ~ pontuacao
    ),
    pontuacao = if_else(pontuacao < 0, 0, pontuacao),
    dimensao = if_else(criterio %in% criterios, "Completude", "Facilidade")
  )

# Função que faz o cálculo da média harmônica em `indice`
media_harmonica <- function(x,y) if_else(x + y == 0, 0, ((x * y) / (x + y)) * 2)

# `indice_pontuacoes` contém os índices de Completude, Facilidade e Transparência
indices_pontuacoes <- indices_long %>%
  filter(!periodo_invalido) %>%
  group_by(mes, ano, aid, subgrupo, dimensao) %>%
  summarise(indice = mean(pontuacao), .groups = "drop") %>%
  pivot_wider(names_from = dimensao, values_from = indice) %>%
  mutate(Transparência = media_harmonica(Completude, Facilidade))
```


```{r}
#| label: indice-media-geral

# `indice_media_geral`: média aritmética simples dos índices de todo o período
indices_media_geral <- indices_pontuacoes %>%
  group_by(aid, subgrupo) %>%
  summarise(across(c(Completude, Facilidade, Transparência), mean), .groups = "drop") %>%
  mutate(
    across(
      .cols = where(is.double),
      .fns = ~ if_else(Completude + Facilidade + Transparência == 0, -1, .)
  ))
```


```{r}
#| fig-height: 9

plot_indice <- function(df, aid_cut, subgroup, box_center, max_limit) {

  cut_orgao <- df %>%
    pivot_longer(-c(aid, subgrupo), names_to = "dimensao", values_to = "pontuacao") %>%
    mutate(aid = reorder(aid, pontuacao, sum)) %>%
    filter(dimensao == "Transparência", aid == aid_cut) %>%
    mutate(
      center = box_center,
      lbl = str_glue(" índice de\nTransparência é uma\nmédia harmônica\ndas pontuações\nobtidas nas dimensões\nCompletude e Facilidade")
    )

  indices_media_geral %>%
    filter(subgrupo %in% subgroup) %>%
    pivot_longer(-c(aid, subgrupo), names_to = "dimensao", values_to = "pontuacao") %>%
    mutate(aid_wgt = if_else(dimensao == "Transparência", pontuacao, NA_real_)) %>%
    group_by(aid) %>%
    fill(aid_wgt, .direction = "up") %>%
    ungroup() %>%
    mutate(aid = reorder(aid, aid_wgt)) %>%
    ggplot(aes(
      y = aid,
      x = pontuacao
    )) +
    geom_line(color = cores_dadosjusbr[["cinza_azulado"]]) +
    geom_point(
      data = . %>% filter(dimensao != "Transparência"),
      aes(fill = dimensao, size = dimensao),
      shape = 21,
      size = 3.5
    ) +
    geom_point(
      data = . %>%
      filter(dimensao == "Transparência") %>%
      mutate(indice = "Índice de Transparência"),
      size = .25
    ) +
    geom_point(
      data = . %>%
        filter(dimensao == "Transparência") %>%
        mutate(indice = "Índice de Transparência"),
      aes(color = indice),
      size = 6,
      alpha = .7
    ) +
    scale_x_continuous(
      limits = c(-.01, max_limit),
      breaks = c(0, .25, .5, .75, 1),
      minor_breaks = c(.25, .75),
      expand = c(.001, 0),
      labels = ~ scales::number(., decimal.mark = ",")
    ) +
    scale_fill_manual(values = c(
      "Completude" = cores_dadosjusbr[["laranja"]],
      "Facilidade" = cores_dadosjusbr[["lilas"]]
    )#, guide = "none"
    ) +
    scale_color_manual(
      values = cores_dadosjusbr[["cyan"]]#, guide = "none"
    )  +
    geom_curve(
      data = cut_orgao,
      aes(x = center, xend = pontuacao, y = aid, yend = aid),
      color = cores_dadosjusbr[["cinza_azulado"]],
      size = .3, arrow = arrow(length = unit(2, "mm")), curvature = -0.15
    ) +
    geom_label(
      data = cut_orgao,
      size = 3,
      label.r = unit(.3, "lines"),
      lineheight = 1.1,
      aes(x = center, y = aid, label = lbl), fontface = "bold"
    ) +
    labs(
      title = NULL,
      x = "Pontuação",
      y = NULL,
      fill = NULL,
      color = NULL
    ) +
    theme(
      plot.title = element_text(size = 13),
      axis.title.x = element_text(vjust = -.5, hjust = .8),
      axis.ticks.x = element_blank(),
      axis.text.x = element_text(vjust = -.2),
      axis.text.y = element_text(hjust = 0),
      legend.position = "top",
      legend.justification = "left",
      legend.background = element_rect(
        fill = alpha(cores_dadosjusbr[["cinza_azulado"]], .1),
        color = "transparent"
    )
  )

}
```

::: {.panel-tabset}

#### Ranking Geral

```{r}
#| label: plot-indice-geral
#| echo: false
#| warning: false
#| message: false
#| fig-width: 10
#| fig-height: 25

plot_indice(df = indices_media_geral,
            aid_cut = "MP-MS",
            subgroup = indices %>% distinct(subgrupo) %>% pull(),
            box_center = 1.3,
            max_limit = 1.5)
```

#### MP

```{r}
#| label: plot-indice-mp
#| echo: false
#| warning: false
#| message: false
#| fig-width: 10
#| fig-height: 11

plot_indice(df = indices_media_geral,
            aid_cut = "MP-PR",
            subgroup = "Ministérios Públicos estaduais",
            box_center = 1.3,
            max_limit = 1.5)
```

```{r}
#| label: save-plot-mp
#| echo: false
#| warning: false
#| message: false

p <- plot_indice(df = indices_media_geral,
            aid_cut = "MP-MS",
            subgroup = "Ministérios Públicos estaduais",
            box_center = 1.3,
            max_limit = 1.5) +
            guides(fill = "none", color = "none")

ggsave(
  here("figure/indice-transparencia-mp.svg"),
  width = 3000,
  height = 3000,
  units = "px"
)
dev.off()
```

#### TJ

```{r}
#| label: plot-indice-tj
#| echo: false
#| warning: false
#| message: false
#| fig-width: 10
#| fig-height: 11

plot_indice(df = indices_media_geral,
            aid_cut = "TJ-MS",
            subgroup = "Tribunais de Justiça estaduais",
            box_center = 1.3,
            max_limit = 1.5)
```

```{r}
#| label: save-plot-tj
#| echo: false
#| warning: false
#| message: false

p <- plot_indice(df = indices_media_geral,
            aid_cut = "TJ-MS",
            subgroup = "Tribunais de Justiça estaduais",
            box_center = 1.3,
            max_limit = 1.5) +
            guides(fill = "none", color = "none")

ggsave(
  here("figure/indice-transparencia-tj.svg"),
  width = 3000,
  height = 3000,
  units = "px"
)
dev.off()
```

#### TRF

```{r}
#| label: plot-indice-trf
#| echo: false
#| warning: false
#| message: false
#| fig-width: 10
#| fig-height: 5

plot_indice(df = indices_media_geral,
            aid_cut = "TRF-2",
            subgroup = "Tribunais Regionais Federais",
            box_center = 1.3,
            max_limit = 1.5)
```

```{r}
#| label: save-plot-justica-federal
#| echo: false
#| warning: false
#| message: false

p <- plot_indice(df = indices_media_geral,
            aid_cut = "TRF-4",
            subgroup = "Tribunais Regionais Federais",
            box_center = 1.3,
            max_limit = 1.5) +
            guides(fill = "none", color = "none")

ggsave(
  here("figure/indice-transparencia-trf.svg"),
  width = 3000,
  height = 1000,
  units = "px"
)
dev.off()
```

#### Justiça Federal

```{r}
#| label: plot-indice-trt
#| echo: false
#| warning: false
#| message: false
#| fig-width: 10
#| fig-height: 9.5

plot_indice(df = indices_media_geral,
            aid_cut = "TRT-5",
            subgroup = "Tribunais Regionais do Trabalho",
            box_center = 1.3,
            max_limit = 1.5)
```

```{r}
#| label: save-plot-trt
#| echo: false
#| warning: false
#| message: false

p <- plot_indice(df = indices_media_geral,
            aid_cut = "TRT-5",
            subgroup = "Tribunais Regionais do Trabalho",
            box_center = 1.3,
            max_limit = 1.5) +
            guides(fill = "none", color = "none")

ggsave(
  here("figure/indice-transparencia-trt.svg"),
  width = 3000,
  height = 2700,
  units = "px"
)
dev.off()
```

#### TJM

```{r}
#| label: plot-indice-tjm
#| echo: false
#| warning: false
#| message: false
#| fig-width: 10
#| fig-height: 3

plot_indice(df = indices_media_geral,
            aid_cut = "TJM-RS",
            subgroup = "Justiça Militar",
            box_center = 1.3,
            max_limit = 1.5)
```

```{r}
#| label: save-plot-tjm
#| echo: false
#| warning: false
#| message: false

p <- plot_indice(df = indices_media_geral,
            aid_cut = "TJM-RS",
            subgroup = "Justiça Militar",
            box_center = 1.3,
            max_limit = 1.5) +
            guides(fill = "none", color = "none")

ggsave(
  here("figure/indice-transparencia-tjm.svg"),
  width = 3000,
  height = 3000,
  units = "px"
)
dev.off()
```

#### Órgãos superiores

```{r}
#| label: plot-indice-superiores
#| echo: false
#| warning: false
#| message: false
#| fig-width: 10
#| fig-height: 3

plot_indice(df = indices_media_geral,
            aid_cut = "STJ",
            subgroup = "Órgãos superiores",
            box_center = 1.3,
            max_limit = 1.5)
```

```{r}
#| label: save-plot-tre
#| echo: false
#| warning: false
#| message: false

p <- plot_indice(df = indices_media_geral,
            aid_cut = "STJ",
            subgroup = "Órgãos superiores",
            box_center = 1.3,
            max_limit = 1.5) +
            guides(fill = "none", color = "none")

ggsave(
  here("figure/indice-transparencia-superiores.svg"),
  width = 3000,
  height = 800,
  units = "px"
)
dev.off()
```

:::
