---
title: "Índice de Transparência nos Tribunais de Justiça"
output: html_document
editor_options: 
  chunk_output_type: console
---



```{r setup, echo=FALSE,message=FALSE,warning=FALSE}
knitr::opts_chunk$set(tidy = FALSE, 
                      echo = FALSE,
                      message = FALSE,
                      warning = FALSE,
                      fig.height = 10,
                      fig.width = 8)
set.seed(1014)
options(digits = 2, scipen = 999, OutDec = ",")

Sys.setenv(LANGUAGE = "pt-br")
```


```{r echo=FALSE,message=FALSE,warning=FALSE}
library(tidyverse)
library(hrbrthemes)
library(ggbeeswarm)
library(lubridate)
library(here)
library(waffle)
library(googlesheets4)

# peguei as cores do site e criei um vetor com nomes fáceis de lembrar
cores_dadosjusbr <- c(
  lilas = "#B361C6",
  cyan = "#2FBB96",
  cinza_azulado = "#3e5363",
  verde = "#96ba2f",
  laranja = "#F2C94C"
)

cores_natureza <- c(
  "Desconto" = cores_dadosjusbr[["lilas"]],
  "Recebimento" = cores_dadosjusbr[["cyan"]]
)

cores_indice <- c(
  "Transparência" = cores_dadosjusbr[["cyan"]],
  "Completude" = cores_dadosjusbr[["laranja"]],
  "Facilidade" = cores_dadosjusbr[["lilas"]]
  )

theme_set(
  theme_ipsum_rc() +
  theme(
    plot.title = element_text(color = cores_dadosjusbr[["cinza_azulado"]]),
    plot.subtitle = element_text(color = cores_dadosjusbr[["cinza_azulado"]]),
    axis.text.x = element_text(color = cores_dadosjusbr[["cinza_azulado"]]),
    axis.text.y = element_text(color = cores_dadosjusbr[["cinza_azulado"]]),
    axis.title.x = element_text(color = cores_dadosjusbr[["cinza_azulado"]]),
    axis.title.y = element_text(color = cores_dadosjusbr[["cinza_azulado"]]),
    legend.text = element_text(color = cores_dadosjusbr[["cinza_azulado"]]),
    legend.title = element_text(color = cores_dadosjusbr[["cinza_azulado"]]),
    strip.text = element_text(color = cores_dadosjusbr[["cinza_azulado"]])
  )
)

update_geom_font_defaults(color = cores_dadosjusbr[["cinza_azulado"]])
```

```{r}
col_defs <- cols(
    orgao = col_character(),
    ano = col_integer(),
    mes = col_integer(),
    tem_lotacao = col_logical(),
    tem_cargo = col_logical(),
    tem_matricula = col_logical(),
    receita_base = col_character(),
    despesas = col_character(),
    outras_receitas = col_character(),
    nao_requer_login = col_logical(),
    nao_requer_captcha = col_logical(),
    acesso = col_character(),
    formato_consistente = col_logical(),
    estritamente_tabular = col_logical(),
    acesso_i = col_double(),
    indice_completude = col_double(),
    indice_facilidade = col_double(),
    indice_transparencia = col_double()
  )

indice <- "data/load/indice_transparencia_2022_03_08.csv" %>%
  here() %>%
  read_csv(col_types = col_defs)

# vamos recalcular os índices
indice <- indice %>% 
  select(-indice_completude,
         -indice_facilidade,
         -indice_transparencia) %>% 
  filter(str_detect(orgao, "^tj"))

contra_cheques <- read_csv(
  here::here("data/ready/contra-cheque.csv"),
  col_types = cols(
   id_contra_cheque = col_character(),
   chave_coleta = col_character(),
   nome = col_character(),
   matricula = col_character(),
   funcao = col_character(),
   local_trabalho = col_character(),
   tipo = col_character(),
   ativo = col_logical()
  )) %>% 
  separate(
    chave_coleta,
    into = c("orgao", "mes", "ano"),
    sep = "/",
    remove = FALSE
  ) %>% 
  mutate(across(c(mes, ano), as.integer))
```

## Metodologia

### Índice de Facilidade

> O índice de facilidade é constante para todos os órgãos, pois os dados são acessados e extraídos da mesma plataforma do CNJ. Esses valores são travados para todos os tribunais e, portanto, refletem o estado da plataforma.

- `nao_requer_login`: se para acessar a planilha é preciso fazer login (1 ponto, o painel do CNJ não requer login): $1$
- `nao_requer_captcha`: se para acessar a planilha é preciso digitar captcha (1 ponto, o painel do CNJ não requer captcha): $1$
- `acesso`: se precisa simular cliques para coleta de dados automatizada (1 ponto, o painel do CNJ requer simulação de cliques): $0$
- `formato_consistente`: se o formato da planilha é sempre o mesmo ao longo do tempo (1 ponto, o painel do CNJ é padronizado): $1$
- `estritamente_tabular`: se a planilha do CNJ está em um formato que precisa de tratamento para tabulação (1 ponto, painel apresenta dados estritamente tabulares): $1$

A somatória para todos os órgãos será sempre:

$$\textrm{Índice Facilidade} = (1+1+0+1+1) / 5 = 4/5 = 0,8$$

```{r}
indice <- indice %>% 
  mutate(nao_requer_login = 1,
         nao_requer_captcha = 1,
         acesso = 0,
         formato_consistente = 1,
         estritamente_tabular = 1,
         indice_facilidade = (nao_requer_login + nao_requer_captcha + acesso + formato_consistente + estritamente_tabular) / 5)
```

### Índice de Completude

- `tem_lotacao`: Se tem informação de lotação (1 ponto, nenhum órgão tem): $0$
- `tem_cargo`: Se tem informação do cargo do membro (1ponto, nenhum órgão tem): $0$
- `tem_matricula`: Se tem informação de matrícula (1 ponto, nenhum órgão tem): $0$
- `receita_base`: Se tem dados de receita-base (1 ponto, todos os órgãos tem): $1$
- `despesas`: Se tem dados de despesa (1 ponto, todos os órgãos tem): $1$
- `outras_receitas`: Se tem dados de outras receitas (1 ponto, todos os órgãos tem): $1$

A somatória para todos os órgãos será sempre:

$$\textrm{Índice Completude} = (0+0+0+1+1+1) / 6 = 3/6 = 0,5$$

E quando um órgão não sobe a planilha de pagamentos no CNJ ele zera em todos os quesitos.

```{r}
indice <- indice %>%
  mutate(tem_lotacao = as.integer(tem_lotacao),
         tem_cargo = as.integer(tem_cargo),
         tem_matricula = as.integer(tem_matricula),
         receita_base = if_else(is.na(receita_base), "", receita_base),
         receita_base = if_else(receita_base == "DETALHADO", 1, 0),
         despesas = if_else(is.na(despesas), "", despesas),
         despesas = if_else(despesas == "DETALHADO", 1, 0),
         outras_receitas = if_else(is.na(outras_receitas), "", outras_receitas),
         outras_receitas = if_else(outras_receitas == "DETALHADO", 1, 0),
         indice_completude = (tem_lotacao + tem_cargo + tem_matricula + receita_base + despesas + outras_receitas) / 6)
```

### Índice de transparência

O índice de transparência é uma média harmônica entre as pontuações verificadas no índice de Completude e o índice de Transparência:

$$\textrm{Índice Transparência} = \frac{2 \times \textrm{Índice Facilidade} \times \textrm{Índice Completude}}{\textrm{Índice Facilidade} + \textrm{Índice Completude}} $$

$$\textrm{Índice Transparência} = \frac{2 \times 0,8 \times 0,5}{0,8+0,5} = \frac{0,8}{1,3} \approx 0,62$$
Caso algum dos índices seja igual a zero, então o índice de transparência também será zero.

```{r}
indice <- indice %>% mutate(
    indice_transparencia = if_else(
      indice_completude == 0, 0,
      2 * (indice_facilidade * indice_completude) / (indice_facilidade + indice_completude)
  ))
```


## Transparência nos tribunais de justiça

```{r}
cut_orgao <- max(indice$indice_transparencia)

indice %>% 
  # filter(orgao == "tjpb" & ano == 2019) %>% glimpse()
  transmute(
    orgao = orgao %>% 
      toupper() %>% 
      str_replace("^TJ", "TJ-"),
    ano, 
    mes,
    indice_completude,
    indice_facilidade,
    indice_transparencia
  ) %>%
  complete(orgao, ano, mes, fill = list(
    indice_completude = 0,
    indice_facilidade = 0.8,
    indice_transparencia = 0
  )) %>% 
  group_by(orgao) %>% 
  summarise(across(starts_with("indice"), mean), .groups = "drop") %>% 
  mutate(orgao = if_else(indice_completude == 0.5 & indice_facilidade == 0.8, "Demais órgãos", orgao)) %>%
  distinct() %>% 
  pivot_longer(-orgao, values_to = "pontuacao", names_to = "indice") %>%
  mutate(
    indice = case_when(
      indice == "indice_completude" ~ "Completude",
      indice == "indice_facilidade" ~ "Facilidade",
      TRUE ~ "Transparência"
  )) %>% 
  ggplot(aes(
    y = reorder(orgao, pontuacao, sum),
    x = pontuacao
  )) +
  geom_line(color = cores_dadosjusbr[["cinza_azulado"]]) +
  geom_point(
    data = . %>% filter(indice != "Transparência") %>% 
      rename(dimensao = indice),
    aes(size = dimensao, fill = dimensao),
    shape = 21,
    size = 3.5
    ) +
  geom_point(
    data = . %>% filter(indice == "Transparência") %>% 
      mutate(indice = "Índice de Transparência"),
    size = .25
    ) +
  geom_point(
    data = . %>% filter(indice == "Transparência") %>% 
      mutate(indice = "Índice de Transparência"),
    aes(color = indice),
    size = 6, 
    alpha = .7
    ) +
  scale_x_continuous(limits = c(0, 1.3), 
                     breaks = c(0, .5, 1), 
                     minor_breaks = c(.25, .75)) +
  #scale_size_manual(values = c("Completude" = 3, "Facilidade" = 3)) +
  scale_fill_manual(values = c(
    "Completude" = cores_dadosjusbr[["laranja"]],
    "Facilidade" = cores_dadosjusbr[["lilas"]]
  )) +
  scale_color_manual(values = cores_dadosjusbr[["cyan"]]) +
  geom_curve(aes(x = 1.1, xend = cut_orgao, y = "TJ-RS", yend = "TJ-RS"),
             color = cores_dadosjusbr[["cinza_azulado"]],
             arrow = arrow(length = unit(2, "mm")), curvature = -0.2
             ) + 
  geom_label(
    aes(x = 1.1, y = "Demais órgãos",
        label = str_glue("O índice de Transparência\né uma média harmônica\ndas pontuações\n",
                         "obtidas nas dimensões\nCompletude e Facilidade")
        ),
    vjust = 1,
    label.r = unit(0.3, "lines"),
    lineheight = 1.1
  ) +
  labs(
    title = "Índice de Transparência nos Tribunais de Justiça",
    subtitle = "Médias para os anos de 2018 até 2021, por órgão",
    x = "Pontuação",
    y = NULL,
    fill = "Dimensões:",
    color = ""
  ) +
  theme(
    plot.title = element_text(size = 15),
    legend.position = "top",
    legend.justification = "left",
    legend.background = element_rect(fill = alpha(cores_dadosjusbr[["cinza_azulado"]], .1),
                                     color = "transparent")
  ) +
  guides(fill  = guide_legend(order = 2,
                              label.theme = element_text(size = 10),
                              title.theme = element_text(size = 10)),
         color = guide_legend(order = 1,
                              label.theme = element_text(size = 12))
         )
```

```{r}
indice %>% 
  # filter(orgao == "tjpb" & ano == 2019) %>% glimpse()
  transmute(
    orgao = orgao %>% 
      toupper() %>% 
      str_replace("^TJ", "TJ-"),
    ano, 
    mes,
    indice_completude,
    indice_facilidade,
    indice_transparencia
  ) %>%
  complete(orgao, ano, mes, fill = list(
    indice_completude = 0,
    indice_facilidade = 0.8,
    indice_transparencia = 0
  )) %>% 
  group_by(orgao) %>% 
  summarise(across(starts_with("indice"), mean), .groups = "drop") %>% 
  distinct() %>% 
  pivot_longer(-orgao, values_to = "pontuacao", names_to = "indice") %>%
  mutate(
    grid = 1,
    indice = case_when(
      indice == "indice_completude" ~ "Completude",
      indice == "indice_facilidade" ~ "Facilidade",
      TRUE ~ "Transparência"
  )) %>% 
  ggplot(aes(
    y = reorder(orgao, pontuacao, sum),
    x = pontuacao
  )) +
  geom_line(color = cores_dadosjusbr[["cinza_azulado"]]) +
  geom_point(
    data = . %>% filter(indice != "Transparência") %>% 
      rename(dimensao = indice),
    aes(size = dimensao, fill = dimensao),
    shape = 21,
    size = 3.5
    ) +
  geom_point(
    data = . %>% filter(indice == "Transparência") %>% 
      mutate(indice = "Índice de Transparência"),
    size = .25
    ) +
  geom_point(
    data = . %>% filter(indice == "Transparência") %>% 
      mutate(indice = "Índice de Transparência"),
    aes(color = indice),
    size = 6, 
    alpha = .7
    ) +
  scale_x_continuous(
    limits = c(-.01, 1.02),
    breaks = c(0, .25, .5, .75, 1), 
    minor_breaks = c(.25, .75),
    expand = c(0.001, 0)
  ) +
  scale_fill_manual(values = c(
    "Completude" = cores_dadosjusbr[["laranja"]],
    "Facilidade" = cores_dadosjusbr[["lilas"]]
  )) +
  scale_color_manual(values = cores_dadosjusbr[["cyan"]]) +
  geom_curve(
    aes(x = .85,
        xend = cut_orgao,
        y = "TJ-SC",
        yend = "TJ-SC"),
    color = cores_dadosjusbr[["cinza_azulado"]],
    size = .3,
    arrow = arrow(length = unit(2, "mm")),
    curvature = -0.2
  ) + 
  geom_label(
    aes(x = .92, 
        y = "TJ-SP",
        label = str_glue(
          "O índice de\nTransparência é uma\nmédia harmônica\ndas pontuações\n",
          "obtidas nas dimensões\nCompletude e Facilidade")),
    vjust = 1,
    size = 3,
    label.r = unit(0.3, "lines"),
    fontface = "bold",
    lineheight = 1.1
  ) +
  labs(
    title = "Índice de Transparência DadosJusBr (2018-2021)\nTribunais de Justiça",
    x = "Pontuação",
    y = NULL,
    fill = "Dimensões:",
    color = ""
  ) +
  theme(
    plot.title = element_text(size = 15),
    axis.title.x = element_text(hjust = .37),
    axis.ticks.x = element_blank(),
    axis.text.x = element_text(vjust = -.2),
    #panel.grid.major.y = element_blank(),
    legend.position = "top",
    legend.justification = "left",
    legend.background = element_rect(
      fill = alpha(cores_dadosjusbr[["cinza_azulado"]], .1),
      color = "transparent"
    )) +
  guides(
    fill  = guide_legend(
      order = 2,
      label.theme = element_text(size = 10),
      title.theme = element_text(size = 10)
    ),
    color = guide_legend(
      order = 1,
      label.theme = element_text(size = 12))
    )
```

```{r}
indice %>% 
  # filter(orgao == "tjpb" & ano == 2019) %>% glimpse()
  transmute(
    orgao = orgao %>% 
      toupper() %>% 
      str_replace("^TJ", "TJ-"),
    ano, 
    mes,
    indice_completude,
    indice_facilidade,
    indice_transparencia
  ) %>%
  complete(orgao, ano, mes, fill = list(
    indice_completude = 0,
    indice_facilidade = 0.8,
    indice_transparencia = 0
  )) %>% 
  group_by(orgao) %>% 
  summarise(across(starts_with("indice"), mean), .groups = "drop") %>% 
  pivot_longer(-orgao, names_to = "categoria", values_to = "pontuacao") %>% 
  mutate(
    categoria = categoria %>% 
      str_remove("^indice_") %>% 
      str_to_sentence() %>%
      str_replace("Transparencia", "Transparência"),
     categoria = ordered(categoria, levels = c(
       "Completude", "Facilidade", "Transparência"
    ))
  ) %>% 
  ggplot(aes(
    x = reorder(orgao, pontuacao),
    y = pontuacao,
    fill = categoria
  )) +
  geom_col(show.legend = F, alpha = .7) +
  geom_text(aes(label = round(pontuacao, 2)), hjust = 1, fontface = "bold", size = 4.5) +
  scale_y_continuous(limits = c(0, 1), expand = c(0, .01)) +
  scale_fill_manual(values = cores_indice) +
  coord_flip() +
  labs(
    title = str_glue("Transparência nos Tribunais de Justiça"),
    subtitle = "Médias para o ano de 2021",
    y = "Pontuação",
    x = "Órgão"
  ) +
  facet_wrap(~ categoria)
```

```{r}
plot_indice_barra <- function(df, indice) {
  
  idx <- case_when(indice == "Transparência" ~ "indice_transparencia",
                   indice == "Completude" ~ "indice_completude",
                   indice == "Facilidade" ~  "indice_facilidade")
  
  df %>%
    transmute(
      orgao = orgao %>% 
        toupper() %>% 
        str_replace("^TJ", "TJ-"),
      ano, 
      mes,
      indice_completude,
      indice_facilidade,
      indice_transparencia
    ) %>%
    complete(orgao, ano, mes, fill = list(
      indice_completude = 0,
      indice_facilidade = 0.8,
      indice_transparencia = 0
    )) %>% 
    group_by(orgao) %>% 
    summarise(across(starts_with("indice"), mean), .groups = "drop") %>% 
    pivot_longer(-orgao, names_to = "categoria", values_to = "pontuacao") %>% 
    filter(categoria == idx) %>% 
    mutate(categoria = str_remove(categoria, "^indice_") %>% str_to_sentence()) %>% 
    ggplot(aes(
      x = reorder(orgao, pontuacao),
      y = pontuacao,
      fill = categoria
    )) +
    geom_col(show.legend = F, alpha = .8) +
    geom_text(aes(label = round(pontuacao, 2)), hjust = 1, fontface = "bold", size = 4.5) +
    scale_y_continuous(limits = c(0, 1), expand = c(0, .01)) +
    scale_fill_manual(values = cores_indice[[indice]]) +
    coord_flip() +
    labs(
      title = str_glue(
        "Dimensão de {indice} (2018-2021) -  Tribunais de Justiça"
      ),
      y = "Pontuação",
      x = "Órgão"
    ) +
    theme(axis.ticks.x = element_blank(),
          plot.title = element_text(size = 14),
          plot.subtitle = element_text(size = 12))
  
}
```

```{r}
indice %>% 
  plot_indice_barra("Transparência")

indice %>% 
  plot_indice_barra("Completude")

indice %>% 
  plot_indice_barra("Facilidade")
```

## Valores registrados mês a mês

```{r}
pontuacao_mes_df <- function(df, col_dimensao) {
  
  pontos <- case_when(
    col_dimensao == "indice_completude" ~ c("0", "0,5"),
    col_dimensao == "indice_facilidade" ~ c("0", "0,8"),
    col_dimensao == "indice_transparencia" ~ c("0", "0,65")
  )
  
  df %>%
    rename(dimensao := !!sym(col_dimensao)) %>% 
    transmute(
      orgao = orgao %>% toupper() %>% str_replace("^TJ", "TJ-"),
      data = dmy(str_glue("01-{mes}-{ano}")),
      dimensao = dimensao != 0
    ) %>%
    complete(orgao, data, fill = list(dimensao = F)) %>% 
    mutate(
      mes = month.abb[month(data)],
      ano = year(data),
      orgao = reorder(orgao, dimensao),
      pontuacao_mes = if_else(dimensao, pontos[2], pontos[1]) %>% 
        ordered(levels = pontos)
    ) %>% 
    rename(!!sym(col_dimensao) := dimensao)
  
}
```

```{r}
pontuacao_mes_plot <- function(df, dimensao) {
  
  pal <- c(cores_dadosjusbr[["cinza_azulado"]], cores_indice[[dimensao]]) %>% 
    set_names(sort(unique(df$pontuacao_mes)))
  
  df %>% 
    ggplot(aes(
      x = data,
      y = orgao,
      fill = pontuacao_mes
    )) +
    geom_tile(color = "gray90") +
    scale_fill_manual(values = pal) +
    scale_x_date(expand = c(0, 0)) +
    labs(
      fill = "Pontuação\nno mês",
      x = "Cada célula representa 1 mês",
      y = NULL
    ) +
    theme(panel.grid.major = element_blank(),
          panel.grid.minor = element_blank(),
          panel.spacing = unit(2, "mm"),
          strip.text = element_text(face = "bold")) +
    facet_wrap(ano ~ ., nrow = 1, scales = "free_x", )
}
```

```{r fig.height=7, fig.width=10}
indice %>% 
  pontuacao_mes_df(col_dimensao = "indice_transparencia") %>% 
  pontuacao_mes_plot(dimensao = "Transparência") +
  labs(title = "Índice de Transparência mês a mês")

indice %>% 
  filter(orgao == "tjpb", ano == 2019, mes == 9) %>% glimpse()
```

```{r fig.height=7, fig.width=10}
indice %>% 
  pontuacao_mes_df(col_dimensao = "indice_completude") %>% 
  pontuacao_mes_plot(dimensao = "Completude") +
  labs(title = "Completude dos dados de remuneração",
       subtitle = "Tribunais de Justiça = mês a mês")
```

```{r}
indice %>% 
  pontuacao_mes_df(col_dimensao = "indice_completude") %>% 
  count(orgao, indice_completude, sort = TRUE) %>% 
  filter(!indice_completude) %>%
  mutate(
    rank = str_glue("({row_number()}°) {orgao}"),
    rank = reorder(rank, -row_number())
  ) %>% 
  ggplot(aes(
   x = rank,
   y = n
  )) +
  geom_col(fill = cores_indice[["Completude"]]) +
  geom_text(aes(label = n), size = 5.5, fontface = "bold", hjust = 1) +
  geom_label(aes(
    x = "(14°) TJ-PB",
    y = 25,
    label = str_glue("Total de meses faltantes\n{sum(n)}")
  ), label.size = NA, size = 6) +
  coord_flip() +
  labs(
    title = "Quantidade de meses em que os órgãos não prestaram contas",
    subtitle = "Tribunais de Justiça",
    x = NULL,
    y = "Quantidade de meses"
  ) +
  scale_y_continuous(expand = c(0, 0)) +
  theme(plot.title = element_text(size = 14))
```


## Completude dos dados

```{r fig.width=10}
indice %>%
  transmute(
    orgao = orgao %>% toupper() %>% str_replace("^TJ", "TJ-"),
    ano,
    mes,
    indice_completude = indice_completude != 0
  ) %>% 
  complete(orgao, ano, mes, fill = list(
    indice_completude = FALSE
  )) %>% 
  mutate(mes = ordered(month.abb[mes], levels = month.abb),
         indice_completude = indice_completude) %>% 
  add_count(orgao, ano, wt = indice_completude) %>% 
  select(orgao, ano, indice_completude, n) %>% 
  distinct() %>% 
  filter(indice_completude) %>%
  complete(orgao, ano, fill = list(indice_completude = TRUE, n = 0)) %>% 
  ggplot(aes(
    x = tidytext::reorder_within(orgao, -n, ano),
    y = n
  )) +
  geom_col(aes(y = 12, fill = "Não disponível"),
           width = .9) +
  geom_col(aes(fill = "Disponível"), color = "gray25") +
  tidytext::scale_x_reordered() +
  facet_wrap(~ ano, ncol = 1, scales = "free_x") +
  scale_y_continuous(
    breaks = seq(0, 12, 3)[-1], 
    labels = paste(seq(0, 12, 3)[-1], "Meses")
  ) +
  scale_fill_manual(values = c(
    "Disponível" = cores_dadosjusbr[["laranja"]],
    "Não disponível" = alpha(cores_dadosjusbr[["cinza_azulado"]], .9)
  )) +
  labs(
    title = "Completude de dados por ano e órgão",
    subtitle = str_glue(
      "Quantidade de meses com disponibilidade de dados de remuneração\n",
      "por ano órgão"
    ),
    y = "Quantidade de meses",
    x = "Órgão (sigla)",
    fill = "Situação do dado:"
  ) +
  theme(axis.text.x = element_text(size = 8, angle = 45, hjust = 1),
        axis.text.y = element_text(size = 8),
        axis.ticks.x = element_blank(),
        panel.spacing = unit(1, "mm"),
        strip.text = element_text(face = "bold", size = 15))
```

```{r}
indice %>% 
  transmute(
    orgao = orgao %>% toupper() %>% str_replace("^TJ", "TJ-"),
    ano,
    mes,
    indice_completude = indice_completude != 0
  ) %>% 
  complete(orgao, ano, mes, fill = list(
    indice_completude = FALSE
  )) %>% 
  mutate(mes = ordered(month.abb[mes], levels = month.abb),
         indice_completude = indice_completude) %>% 
  add_count(orgao, ano, wt = indice_completude) %>% 
  select(orgao, ano, indice_completude, n) %>% 
  distinct() %>% 
  filter(indice_completude) %>%
  complete(orgao, ano, fill = list(indice_completude = TRUE, n = 0)) %>%
  group_by(ano) %>% 
  summarise(
    qt_completos = sum(n),
    qt_incompletos = sum(12 - n)
  ) %>% 
  pivot_longer(-ano, values_to = "qt", names_to = "status") %>% 
  ggplot(aes(values = qt, fill = reorder(status, -qt))) +
  geom_waffle(flip = T, n_rows = 10, color = "gray60") +
  scale_x_discrete() + 
  scale_fill_manual(
    values = c(cores_dadosjusbr[["laranja"]], cores_dadosjusbr[["cinza_azulado"]]),
    labels = c("Dado disponível", "Dado indisponível")
  ) +
  scale_y_continuous(
    labels = function(x) x * 10, # make this multiplyer the same as n_rows
    expand = c(0,0)
  ) +
  coord_equal() +
  guides(fill = guide_legend(reverse = F)) +
  facet_wrap(~ ano, nrow = 1, strip.position = "bottom") +
  labs(
    title = "Completude dos dados por ano",
    subtitle = str_glue(
      "Por ano, são esperadas 324 atualizações (27 tribunais atualizando 12 meses/ano)\n",
      "Cada quadrado no gráfico representa uma planilha mensal de dados de remuneração"),
    fill = "Situação"
  ) +
  theme(panel.grid = element_blank(),
        axis.ticks.y = element_blank(),
        plot.margin = margin(t = 10, r = 10, b = 10, l = 10)
  )
```

```{r fig.height=5}
indice %>% 
  transmute(
    orgao = orgao %>% toupper() %>% str_replace("^TJ", "TJ-"),
    ano,
    mes,
    indice_completude = indice_completude != 0
  ) %>% 
  complete(orgao, ano, mes, fill = list(
    indice_completude = FALSE
  )) %>% 
  mutate(
    mes = ordered(month.abb[mes], levels = month.abb),
    indice_completude = indice_completude
  ) %>% 
  add_count(orgao, ano, wt = indice_completude) %>% 
  select(orgao, ano, indice_completude, n) %>% 
  distinct() %>% 
  filter(indice_completude) %>%
  complete(orgao, ano, fill = list(indice_completude = TRUE, n = 0)) %>%
  group_by(ano) %>% 
  summarise(qt_completos = sum(n),
            qt_incompletos = sum(12 - n)) %>% 
  pivot_longer(-ano, values_to = "qt", names_to = "status") %>% 
  ggplot(aes(x = ano, y = qt, fill = status, color = status)) +
  geom_col() +
  geom_text(
    data = . %>% filter(status == "qt_incompletos"),
    aes(label = qt),
    vjust = -.5,
    size = 5,
    fontface = "bold"
  ) +
  scale_fill_manual(
    values = c("qt_incompletos" = cores_dadosjusbr[["cinza_azulado"]],
               "qt_completos" = cores_dadosjusbr[["laranja"]]),
    labels = c("Dado indisponível", "Dado disponível")
  ) +
  scale_color_manual(
    values = c("qt_incompletos" = cores_dadosjusbr[["cinza_azulado"]],
               "qt_completos" = cores_dadosjusbr[["laranja"]]),
    labels = c("Dado indisponível", "Dado disponível")
  ) +
  scale_y_continuous(
    breaks = c(0, 50, 150, 250, 324)
  ) +
  labs(
    title = "Meses faltantes para dados de remuneração",
    subtitle = "Dados disponibilizados por 27 Tribunais de Justiça",
    y = "Número de planilhas mensais",
    x = "Ano",
    fill = "Situação do dado:",
    color = "Situação do dado:"
  ) +
  guides(fill = guide_legend(reverse = TRUE),
         color = guide_legend(reverse = TRUE))
```

```{r}
indice %>% 
  transmute(
    orgao = orgao %>% toupper() %>% str_replace("^TJ", "TJ-"),
    ano,
    mes,
    indice_completude = indice_completude != 0
  ) %>% 
  complete(orgao, ano, mes, fill = list(
    indice_completude = FALSE
  )) %>% 
  mutate(mes = ordered(month.abb[mes], levels = month.abb),
         indice_completude = indice_completude) %>% 
  add_count(orgao, ano, wt = indice_completude) %>% 
  select(orgao, ano, indice_completude, n) %>% 
  distinct() %>% 
  filter(indice_completude) %>%
  complete(orgao, ano, fill = list(indice_completude = TRUE, n = 0)) %>%
  group_by(ano) %>% 
  summarise(qt_completos = sum(n),
            qt_incompletos = sum(12 - n)) %>% 
  pivot_longer(-ano, values_to = "qt", names_to = "status") %>% 
  count(status, wt = qt)
```


## Médias anuais do índice de Transparência

```{r}
indice %>% 
  transmute(
    orgao = orgao %>% toupper() %>% str_replace("^TJ", "TJ-"),
    ano,
    data = lubridate::dmy(str_glue("01-{mes}-{ano}")),
    indice_completude,
    indice_facilidade,
    indice_transparencia,
  
  ) %>% 
  group_by(orgao, ano) %>% 
  summarise(across(starts_with("indice"), mean), .groups = "drop") %>%
  ggplot(aes(
    y = reorder(orgao, indice_transparencia),
    x = as.ordered(ano),
    fill = indice_transparencia
  )) +
  geom_tile(color = "gray90") +
  scale_fill_gradientn(colours = rev(c(
    "white",
    "#d9fff5",
    #"#87edd2",
    cores_dadosjusbr[["cyan"]],
    "#349179",
    "#3e7365",
    "#325c51",
    cores_dadosjusbr[["cinza_azulado"]],
    "gray20",
    "black"
  )),
  limits = c(0, 1),
  breaks = c(.2, .4, .6, .8)
  ) +
  theme(
    panel.grid.major = element_blank(),
    panel.grid.minor = element_blank(),
    axis.ticks.x = element_blank()
  ) +
  labs(
    title = "Média anual do Índice de Transparência",
    x = "Ano",
    y = NULL,
    fill = "Índice de\ntransparência"
  ) +
  scale_x_discrete(expand = c(0, .01))
```

## Médias anuais do índice de Completude

```{r}
indice %>% 
  transmute(
    orgao = orgao %>% toupper() %>% str_replace("^TJ", "TJ-"),
    ano,
    data = lubridate::dmy(str_glue("01-{mes}-{ano}")),
    indice_completude,
    indice_facilidade,
    indice_transparencia,
  
  ) %>% 
  group_by(orgao, ano) %>% 
  summarise(across(starts_with("indice"), mean), .groups = "drop") %>%
  ggplot(aes(
    y = reorder(orgao, indice_completude),
    x = as.ordered(ano),
    fill = indice_completude
  )) +
  geom_tile(color = "gray90") +
  scale_fill_gradientn(colours = rev(c(
    cores_indice[["Completude"]],
    cores_dadosjusbr[["cinza_azulado"]]
  )),
  limits = c(0, 1),
  breaks = c(.2, .4, .6, .8)
  ) +
  theme(
    panel.grid.major = element_blank(),
    panel.grid.minor = element_blank(),
    axis.ticks.x = element_blank()
  ) +
  labs(
    title = "Média anual do Índice de Completude",
    x = "Ano",
    y = NULL,
    fill = "Índice de\ntransparência"
  ) +
  scale_x_discrete(expand = c(0, .01))
```


## Contracheques faltantes

Contagem de contracheques

```{r}
contagem_contra_cheques <- contra_cheques %>% 
  filter(nome != "0") %>% 
  count(orgao, ano, mes, name = "qt_contracheques") %>% 
  complete(orgao, ano, mes,
           fill= list(qt_contracheques = NA_integer_)) %>%
  mutate(tem_dado = !is.na(qt_contracheques)) %>%
  group_by(orgao, ano) %>% 
  fill(qt_contracheques, .direction = "downup") %>% 
  mutate(meses_completos = sum(tem_dado)) %>% 
  ungroup() %>% 
  group_by(orgao) %>% 
  fill(qt_contracheques, .direction = "down") %>% 
  ungroup()
```

```{r fig.height=4, fig.width=5}
contagem_contra_cheques %>% 
  filter(!tem_dado) %>%
  ungroup() %>% 
  fill(qt_contracheques) %>% 
  count(ano = ordered(ano, levels = c(2019, 2020, 2021)),
        wt = qt_contracheques,
        name = "qt_contracheques_nao_divulgados") %>% 
  ggplot(aes(x = ano, y = qt_contracheques_nao_divulgados, fill = ano)) +
  geom_col(show.legend = FALSE) + 
  geom_text(aes(
    label = format(
      qt_contracheques_nao_divulgados,
      big.mark = ".",
      decimal.mark = ","
    ),
    color = ano),
    size = 6,
    show.legend = FALSE,
    vjust = 1.5,
    fontface = "bold"
    ) +
  scale_fill_manual(values = c(
    "2021" = cores_dadosjusbr[["lilas"]],
    "2020" = cores_dadosjusbr[["cyan"]],
    "2019" = cores_dadosjusbr[["cinza_azulado"]]
  )) +
  scale_color_manual(values = c(
    "2021" = "gray10",
    "2020" = cores_dadosjusbr[["cinza_azulado"]],
    "2019" = "gray95"
  )) +
  scale_y_continuous(expand = c(0.01, 0)) +
  labs(
    title = "Quantidade de contracheques não divulgados",
    y = "Quantidade de contracheques",
    x = NULL
  ) +
  theme(plot.title = element_text(size = 12))
```

Percentual de contracheques

```{r fig.height=4, fig.width=5}
my_lbl_perc <- function(x) scales::percent(x, accuracy = 0.1, decimal.mark = ",", big.mark = ".")
contagem_contra_cheques %>% 
  fill(qt_contracheques) %>% 
  count(ano = ordered(ano, levels = c(2018, 2019, 2020, 2021)),
        tem_dado,
        wt = qt_contracheques,
        name = "qt_contracheques") %>% 
  complete(ano, tem_dado, fill = list(qt_contracheques = 0L)) %>%
  mutate(tem_dado = if_else(
    tem_dado,
    "qt_contracheques_disponibilizados",
    "qt_contracheques_nao_disponibilizados")
  ) %>% 
  pivot_wider(names_from = tem_dado,
              values_from = qt_contracheques) %>% 
  mutate(
    perc = qt_contracheques_nao_disponibilizados /
      (qt_contracheques_nao_disponibilizados + qt_contracheques_disponibilizados)) %>% 
  ggplot(aes(x = ano, y = perc, group = '')) +
  geom_line() +
  geom_point() +
  geom_text(aes(label = my_lbl_perc(perc)), size = 4, vjust = -0, hjust = -.3) +
  scale_y_percent(limits = c(-0.01, .15)) +
  labs(
    x = NULL,
    y = "%",
    title = "% de contracheques não disponibilizados"
  ) +
  theme(plot.title = element_text(size = 12))
```

```{r}
my_lbl_qt <- function(x) format(x, big.mark = ".", decimal.mark = ",")
my_lbl_perc <- function(x) scales::percent(x, accuracy = 0.1, decimal.mark = ",", big.mark = ".")

contagem_contra_cheques %>% 
  fill(qt_contracheques) %>% 
  count(tem_dado,
        wt = qt_contracheques,
        name = "qt_contracheques") %>% 
  mutate(perc = qt_contracheques / sum(qt_contracheques)) %>%
  mutate(ypos = cumsum(perc) - 0.3 * perc) %>% 
  ggplot(aes(x = "", y = perc, fill = tem_dado)) +
  geom_bar(stat = "identity", width = 1, color = cores_dadosjusbr[["cinza_azulado"]]) +
  coord_polar("y", start = 0) +
  geom_text(aes(
    label = str_glue("{my_lbl_qt(qt_contracheques)}\n({my_lbl_perc(perc)})"),
    y = ypos
  ), size = 4.5, fontface = "bold") +
  scale_fill_manual(
    values = c(cores_dadosjusbr[["cinza_azulado"]], cores_dadosjusbr[["laranja"]]),
    labels = c("Sim", "Não")
  ) +
  theme(
    panel.grid.major = element_blank(),
    panel.grid.minor = element_blank(),
    axis.title.x = element_blank(),
    axis.title.y = element_blank(),
    axis.text.x = element_blank(),
    axis.text.y = element_blank()
  ) +
  labs(
    title = "Quantidade de contra-cheques",
    fill = "Faltante"
  )
```


```{r}
contagem_contra_cheques %>% 
  filter(!tem_dado) %>%
  fill(qt_contracheques) %>% 
  count(orgao, 
        ano = ordered(ano, levels = c(2021, 2020, 2019)),
        wt = qt_contracheques,
        name = "qt_contracheques_nao_divulgados") %>%
  ggplot(aes(
    x = reorder(
      orgao,
      qt_contracheques_nao_divulgados,
      sum
    ),
    y = qt_contracheques_nao_divulgados,
    fill = ano
  )) +
  coord_flip() +
  geom_col() +
  labs(
    title = "Quantidade de contracheques não divulgados",
    subtitle = "Por ano e órgão",
    y = "Quantidade de contracheques",
    x = NULL,
    fill = "Ano"
  ) + 
  scale_fill_manual(values = c(
    "2021" = cores_dadosjusbr[["lilas"]],
    "2020" = cores_dadosjusbr[["cyan"]],
    "2019" = cores_dadosjusbr[["cinza_azulado"]]
  ))
```

```{r}
contagem_contra_cheques %>% 
  group_by(orgao, ano, tem_dado) %>% 
  summarise(qt_contracheques = sum(qt_contracheques),
            .groups = "drop") %>% 
  complete(orgao, ano, tem_dado, 
           fill = list(qt_contracheques = 0L)) %>%

  # mutate(tem_dado = if_else(
  #   tem_dado,
  #   "qt_contracheques_disponibilizados",
  #   "qt_contracheques_nao_disponibilizados")
  # ) %>% 
  # pivot_wider(names_from = tem_dado,
  #             values_from = qt_contracheques)
  ggplot(aes(x = ano, y = qt_contracheques, fill = tem_dado)) +
  facet_wrap(~reorder(orgao, tem_dado)) +
  geom_col(position = "fill") 
```

