---
title: "Índice de transparência - DadosJusBr"
lang: pt-BR
format:
  html:
    html-math-method: katex
    css: style.css
    anchor-sections: true
    code-fold: true
    code-tools: true
    code-link: true
    code-line-numbers: true
    code-summary: "Código"
    toc: true
    toc-title: "Índice"
    toc-depth: 4
    toc-float: false
    toc-collapsed: false
    footnotes-hover: true
    smooth-scroll: true
    fig-width: 11
    fig-height: 7
    search: true
    embed-resources: true
    theme:
          light: flatly
          dark: darkly
knitr:
  opts_chunk:
    echo: false
    collapse: true
    message: false
    warning: false
    comment: "#>"
editor_options:
  chunk_output_type: console
execute:
  cache: false
---

## Objetivo

Fazer um levantamento nos dados de Ministérios Públicos monitorados pelo DadosJusBr, pegando os 50 maiores pagamentos feitos a órgãos do MP.

```{r}
#| label: setup
library(tidyverse)
library(glue)
library(here)
`%notin%` <- function(x, y) !(x %in% y)
source(here("src/00-plot-aesthetics.R"), encoding = "utf-8")
source(here("src/01-orgaos-monitorados.R"), encoding = "utf-8")
```

### Extração dos dados

Foram extraídos dados da API do DadosJusBr. O código que fez o processamento da base de dado poderá ser consultado [neste link](src/04-top-50-remuneracoes-nos-mps.R)

```{r}
#| label: status-coleta

mps_monitorados <- orgaos_monitorados() %>%
  filter(agrupamento == "Ministério Público") %>%
  transmute(aid, orgao_monitorado = is.na(timestamp))

mps_nao_monitorados <- orgaos_monitorados() %>%
  filter(agrupamento == "Ministério Público") %>%
  filter(!is.na(timestamp)) %>%
  transmute(
    aid_pkg = aid,
    agrupamento_pkg = agrupamento,
    status = "Órgão não monitorado pelo DadosJusBr",
    pkg_coletado = FALSE
  ) %>%
  crossing(ano_pkg = 2018:2022L) %>%
  crossing(mes_pkg = 1:12L) %>%
  mutate(date_pkg = my(glue("{mes_pkg}-{ano_pkg}")))

# TODO: estilizar plot
readRDS(here("data/load/pacote-de-dados-mps-2023-01-30.rds")) %>%
  pivot_wider(names_from = tipo, values_from = a1) %>%
  rename(aid = id_orgao) %>%
  set_names(glue("{names(.)}_pkg")) %>%
  mutate(
    pkg_coletado = if_else(!map_lgl(df_pkg, is.null), TRUE, FALSE),
    download_error_pkg = map(download_error_pkg, as.character)
  ) %>%
  left_join(mps_monitorados, by = c("aid_pkg" = "aid")) %>%
  transmute(
    date_pkg = my(glue("{mes_pkg}-{ano_pkg}")),
    ano_pkg = ano_pkg,
    pkg_coletado = pkg_coletado,
    aid_pkg = aid_pkg,
    agrupamento_pkg = reorder(agrupamento_pkg, pkg_coletado, sum),
    status = case_when(
      pkg_coletado & orgao_monitorado ~ "Órgão prestou contas",
      !pkg_coletado & orgao_monitorado ~ "Órgão não prestou contas",
      !orgao_monitorado ~ "Órgão não monitorado pelo DadosJusBr"
    )
  ) %>%
  bind_rows(mps_nao_monitorados) %>%
    mutate(
      aid_pkg = reorder(aid_pkg, pkg_coletado, sum)
    ) %>%
    ggplot(aes(x = date_pkg, y = aid_pkg, fill = status)) +
    facet_grid(agrupamento_pkg ~ ano_pkg, scales = "free") +
    geom_tile() +
    labs(
      title = "Status de coleta de dados dos MPs pelo DadosJusBr | 2018-2022"
    )
```

## Órgãos monitorados

## Órgãos não monitorados pelo DadosJusBr

- mprn - Ministério Público do Rio Grande do Norte:
  - URLs dos arquivos publicados não possuem padrão mínimo e lógico
- mpes - Ministério Público do Estado do Espírito Santo:
  - Estrutura das planilhas sofre mudanças frequentes mês a mês
- mprr - Ministério Público do Estado de Roraima:
  - Não há dados abertos disponíveis
- mpal - Ministério Público do Estado de Alagoas:
  - URLs dos arquivos publicados não possuem padrão mínimo e lógico
- mprs - Ministério Público do Estado do Rio Grande do Sul:
  - Estrutura das planilhas sofre mudanças frequentes mês a mês
  - Planilhas inconsistentes
- mppi - Ministério Público do Piauí:
  - Estrutura das planilhas sofre mudanças frequentes mês a mês
  - URLs dos arquivos publicados não possuem padrão mínimo e lógico
- mpse - Ministério Público de Sergipe:
  - Estrutura das planilhas sofre mudanças frequentes mês a mês
  - URLs dos arquivos publicados não possuem padrão mínimo e lógico
- mpto - Ministério Público do Estado do Tocantins:
  - URLs dos arquivos publicados não possuem padrão mínimo e lógico
- mprj - Ministério Público do Estado do Rio de Janeiro:
  - Estrutura das planilhas sofre mudanças frequentes mês a mês
- mppa - Ministério Público do Estado do Pará:
  - Não publica detalhes das verbas indenizatórias, gratificações e demais verbas
- mpsc - Ministério Público do Estado de Santa Catarina:
  - Estrutura das planilhas sofre mudanças frequentes mês a mês
- mpac - Ministério Público do Estado do Acre:
  - Estrutura das planilhas sofre mudanças frequentes mês a mês
- mpsp - Ministério Público do Estado de São Paulo:
  - Estrutura das planilhas sofre mudanças frequentes mês a mês
  - URLs dos arquivos publicados não possuem padrão mínimo e lógico
- mpba - Ministério Público da Bahia:
  - URLs dos arquivos publicados não possuem padrão mínimo e lógico
